臺灣桃園地方法院刑事判決　　　　　　　 99年度訴字第635號
公　訴　人　臺灣桃園地方法院檢察署檢察官
被　　　告　陳意方
　　　　　　呂昀樺
上二人共同
選任辯護人　林添進律師
被　　　告　莊曜倫
　　　　　　萬健群
　　　　　　　　　　（另案於臺灣桃園監獄執行中）
　　　　　　江宗翰
　　　　　　黃柏智
　　　　　　蔡帛諺
　　　　　　廖清輝
　　　　　　黃境朗
　　　　　　　　　　（另案於臺灣桃園監獄執行中）
上列被告因偽造文書等案件，經檢察官提起公訴（98年度偵字第
2546、5089、8061、9939、17269 、18761 號），被告於準備程
序進行中，為有罪之陳述，經告知簡式審判程序之旨，並聽取當
事人之意見後，經本院合議庭裁定由受命法官獨任進行簡式審判
程序，判決如下：
    主  文
陳意方所犯如附表一編號1 、2 、4 、5 、6 、7 、15「處罰主
文」欄所示之各罪，所處之主刑及應沒收之物，分別詳如附表一
編號1 、2 、4 、5 、6 、7 、15「處罰主文」欄所示；又偽造
署押，足以生損害於公眾及他人，處有期徒刑肆月，偽造之「廖
泰倫」署押共肆枚，均沒收。應執行有期徒刑肆年拾月，如附表
二編號1 、編號4 至10、編號22所示偽造之印文共拾伍枚、如附
表三編號1 至7 所示之物，以及偽造之「廖泰倫」署押共肆枚，
均沒收。
呂昀樺所犯如附表一編號1 、4 、5 、6 、7 、15「處罰主文」
欄所示之各罪，所處之主刑及應沒收之物，分別詳如附表一編號
1 、4 、5 、6 、7 、15「處罰主文」欄所示。應執行有期徒刑
參年陸月，如附表二編號1 、編號4 至10、編號22所示偽造之印
文共拾伍枚、如附表三編號1 至7 所示之物，均沒收。
莊曜倫所犯如附表一編號8 、9 、10、11、12、13「處罰主文」
欄所示之各罪，所處之主刑及應沒收之物，分別詳如附表一編號
8 、9 、10、11、12、13「處罰主文」欄所示。應執行有期徒刑
肆年，如附表二編號11至20所示偽造之印文共拾柒枚、如附表三
編號8 至13所示之物，均沒收。
萬健群所犯如附表一編號8 、9 、10、11、12、13「處罰主文」
欄所示之各罪，所處之主刑及應沒收之物，分別詳如附表一編號
8 、9 、10、11、12、13「處罰主文」欄所示。應執行有期徒刑
肆年，如附表二編號11至20所示偽造之印文共拾柒枚、如附表三
編號8 至13所示之物，均沒收。
江宗翰所犯如附表一編號8 、9 、10、11、12、13「處罰主文」
欄所示之各罪，所處之主刑及應沒收之物，分別詳如附表一編號
8 、9 、10、11、12、13「處罰主文」欄所示。應執行有期徒刑
肆年，如附表二編號11至20所示偽造之印文共拾柒枚、如附表三
編號8 至13所示之物，均沒收。
黃柏智所犯如附表一編號4 、5 、6 、7 「處罰主文」欄所示之
各罪，所處之主刑及應沒收之物，分別詳如附表一編號4 、5 、
6 、7 「處罰主文」欄所示。應執行有期徒刑貳年拾月，如附表
二編號4 至10所示偽造之印文共拾壹枚、如附表三編號1 至7 所
示之物，均沒收。
蔡帛諺共同意圖為自己不法之所有，以詐術使人將本人之物交付
，未遂，處有期徒刑伍月，如易科罰金，以新臺幣壹仟元折算壹
日。如附表二編號22所示偽造之印文共貳枚、如附表三編號1 至
7 所示之物，均沒收。
廖清輝所犯如附表一編號2 、3 「處罰主文」欄所示之各罪，所
處之主刑及應沒收之物，分別詳如附表一編號2 、3 「處罰主文
」欄所示。應執行有期徒刑貳年，如附表二編號2 、3 所示偽造
之印文共貳枚、如附表三編號1 至7 所示之物，均沒收。
黃境朗共同行使偽造公文書，足以生損害於公眾及他人，累犯，
處有期徒刑壹年貳月。扣案如附表二編號21所示偽造之印文壹枚
沒收。
    事  實
一、廖清輝前於民國93年間因強盜案件，由本院以93年度訴字第
    118 號判決判處有期徒刑3 年8 月確定，於95年12月1 日縮
    短刑期假釋出監，其假釋期間付保護管束，於96年12月25日
    假釋期滿未經撤銷，有期徒刑執行完畢（於本案構成累犯）
    ；又黃境朗前於93年間因竊盜案件，經本院以94年度易字第
    377 號判決判處有期徒刑7 月確定，於95年4 月12日有期徒
    刑期滿執行完畢（於本案構成累犯）。
二、陳意方、呂昀樺、郭信志、劉吉恩（郭信志、劉吉恩由本院
    另行審理）、莊曜倫、萬健群、江宗翰、黃柏智、蔡帛諺、
    廖清輝、黃境朗與大陸地區某不詳成年之詐騙集團成員間，
    分別就附表一編號1 至15所示各犯行，共同意圖為自己不法
    之所有，並基於詐欺、冒充公務員行使職權及行使偽造公文
    書、行使偽造特種文書之犯意聯絡，分別為下列犯行：
  (一)於97年9 月10日上午10時50分許，由某姓名年籍不詳之詐騙
    集團成員假藉「165 反詐騙電話人員」及「桃園縣刑警大隊
    偵一隊員警」、「檢察官」之名義以電話向曾炯銘佯稱：其
    涉及洗錢案件，且傳喚不到，將遭收押，命曾炯銘將存戶內
    之存款提領新臺幣（下同）220 萬元交付監管，致曾炯銘誤
    以為真，陷於錯誤而至彰化田中郵局提領現金。嗣詐騙集團
    成員即以電話與陳意方聯繫，通知陳意方向曾炯銘取款，陳
    意方旋另以電話通知呂昀樺及另名年籍姓名不詳綽號「KK」
    之成年男性詐騙集團成員，由陳意方駕駛車號3959-NM 之自
    用小客車，與曾炯銘約定於如附表一編號1 所示之時間、地
    點取款，抵達後由陳意方自稱係金管局監管課人員，呂昀樺
    則在旁把風，陳意方於曾炯銘交付220 萬元之現金後，向曾
    炯銘出示偽造之「臺北地檢署監管科收據」函文之公文書1
    份，以取信曾炯銘，並於翌日（11日）上午10時許，接續以
    相同手法使曾炯銘交付120 萬元之現金，又向曾炯銘出示偽
    造之「台北地檢署監管科收據」函文之公文書1 份，足以生
    損害於臺灣臺北地方法院檢察署執行職務之正確性、閱覽該
    公文書之人，以及該公文書上所顯示名字之他人，先後共詐
    得340 萬元。
  (二)於97年10月22日中午12時許，由某姓名年籍不詳之詐騙集團
    成員以電話向林彩綢佯稱：其身份遭冒用，在中華電信申辦
    電話後欠繳電信費用，並在安泰商業銀行開戶，須將存戶內
    之存款領出，交付法院監管，以免被盜領。致林彩綢誤以為
    真，陷於錯誤而至址設臺北市○○街○ 段48號之安泰商業銀
    行，提領現金130 萬元。嗣詐騙集團成員即以電話與陳意方
    聯繫，通知陳意方向林彩綢取款，陳意方旋另以電話通知郭
    信志、廖清輝，由郭信志駕駛車號不詳之車輛，3 人一同於
    如附表一編號2 所示之時間前往如附表一編號2 所示之地點
    ，渠等假冒係法院人員，由廖清輝下車向林彩綢出示偽造不
    詳法院之公文書三份，藉以取信林彩綢，陳意方則在車上把
    風之分工方式，足以生損害於某不詳法院執行職務之正確性
    、閱覽上開公文書之人，以及上開公文書上所顯示名字之他
    人，而詐得130 萬元。
  (三)於97年10月27日上午10時許，由某姓名年籍不詳之詐騙集團
    成員以電話向詹陳暖佯稱：其在玉山商業銀行開戶供詐騙集
    團作為人頭帳戶使用，並指出詹陳暖之相關年籍資料，命詹
    陳暖將存戶內之存款提領120 萬元交付監管，以證明清白，
    致詹陳暖誤以為真，陷於錯誤而至銀行提領現金120 萬元。
    嗣詐騙集團成員即以電話與某詐騙集團成年成員（起訴書載
    為劉吉恩，然此部分尚由本院另行審理中，更正記載之）聯
    繫，通知該成員向詹陳暖取款，該成員旋另以電話通知郭信
    志、廖清輝一同前往，由郭信志駕駛車號不詳之車輛，於如
    附表一編號3 所示時間前往如附表一編號3 所示之地點取款
    ，抵達後由上開某詐騙集團成年成員假冒臺灣臺北地方法院
    之書記官「張文明」，向詹陳暖出示偽造之「臺灣臺北地方
    法院監管科張文明識別證」之特種文書及「臺中地檢署偵查
    卷宗」及「法務部執行凍結處分命令」函文之公文書，以取
    信詹陳暖，足以生損害於臺灣臺北地方法院檢察署、臺灣臺
    中地方法院檢察署及法務部執行職務之正確性、「張文明」
    ，以及閱覽上開公文書之人，並詐得120 萬元。
  (四)於97年11月17日某時，由某姓名年籍不詳之詐騙集團成員以
    電話分別假藉「楊梅戶政事務所陳小姐」、「桃園縣刑事警
    察局楊隊長」、「臺中地檢署王文和檢察官」之名義，向李
    金里佯稱：其妻劉昇梅之身份證遭察覺係偽造，且其在臺中
    花旗銀行開設帳戶作為華信投顧之人頭戶，帳戶內有268 萬
    元之贓款，經臺中地檢署偵辦中，經傳喚均未到庭，將遭當
    庭收押，須將金融機構存戶內之存款提領100 萬元後，交予
    「李文明科員」監管，致李金里誤以為真，陷於錯誤而提領
    現金100 萬元。嗣詐騙集團成員以電話與陳意方聯繫，通知
    陳意方向被害人取款，陳意方旋另以電話通知呂昀樺及黃柏
    智，由陳意方駕駛車牌號碼不詳之自用小客車搭載呂昀樺及
    黃柏智，於如附表一編號4 所示之時間、地點，由黃柏智下
    車至附近便利商店收取偽造之「臺中地方法院檢察署監管科
    」函文1 份，呂昀樺則在車內把風，黃柏智下車後即向李金
    里出示偽造「監管科李文明」之識別證，以及前揭偽造之「
    台中地檢署監管科」函文之公文書，以取信李金里，足以生
    損害於臺灣臺中地方法院檢察署執行職務之正確性、閱覽上
    開公文書之人，以及上開公文書上所顯示名字之他人，而詐
    得100 萬元。
  (五)於97年11月17日某時，由某姓名年籍不詳之詐騙集團成員以
    電話分別假藉「桃園縣刑警隊楊小隊長」、「臺中地檢署王
    文和檢察官」之名義，向謝瑞齡佯稱：其為詐騙集團首謀，
    且傳喚3 次均未到案，將發佈通緝，另羈押禁見2 個月，並
    扣押其所有之不動產。須將金融機構存戶內之存款提領70萬
    元後，交付監管，致謝瑞齡誤以為真，陷於錯誤而提領現金
    70萬元。嗣詐騙集團成員以電話與陳意方聯繫，通知陳意方
    向被害人取款，陳意方旋另以電話通知呂昀樺及黃柏智，由
    陳意方駕駛車牌號碼不詳之自用小客車搭載呂昀樺及黃柏智
    ，並與謝瑞齡約定在如附表一編號5 所示之時間、地點取款
    。抵達後即由黃柏智下車至附近便利商店收取偽造之「臺中
    地方法院檢察署監管科」函文1 份，呂昀樺則在車內把風，
    黃柏智下車後即配戴偽造之識別證，假冒係某地方法院檢察
    署監管科科員，並向謝瑞齡出示偽造之「台中地檢署監管科
    」函文之公文書，以取信謝瑞齡，足以生損害於臺灣臺中地
    方法院檢察署執行職務之正確性、閱覽上開公文書之人，以
    及上開公文書上所顯示名字之他人，而詐得70萬元。
  (六)於97年11月17日上午9 時許，由某姓名年籍不詳之詐騙集團
    成員以電話分別假藉「臺北縣警察局」、「臺北地檢署周士
    榆檢察官」之名義，向康昭揚佯稱：其帳戶遭詐騙集團做為
    人頭戶，須將金融機構存戶內之存款提領50萬元後，交付監
    管，否則將凍結其帳戶，致康昭揚誤以為真，陷於錯誤而提
    領現金50萬元。嗣詐騙集團成員以電話與陳意方聯繫，通知
    陳意方向被害人取款，陳意方旋另以電話通知呂昀樺及黃柏
    智，由陳意方駕駛車牌號碼不詳之自用小客車搭載呂昀樺及
    黃柏智，並與康昭揚約定於如附表一編號6 所示之時間、地
    點取款。抵達後即由黃柏智下車至附近便利商店收取偽造之
    「臺北地方法院檢察署監管科」函文1 份，呂昀樺則在車內
    把風，黃柏智下車後，即配戴偽造「臺灣臺北地方法院監管
    科李文明」之識別證，假冒係某地方法院檢察署監管科科員
    ，並向康昭揚出示偽造之「臺北地檢署監管科」函文之公文
    書，以取信康昭揚，足以生損害於臺灣臺北地方法院檢察署
    執行職務之正確性、閱覽上開公文書之人，以及上開公文書
    上所顯示名字之他人，而詐得50萬元。
  (七)於97年11月21日某時，由某姓名年籍不詳之詐騙集團成員以
    電話分別假藉「戶政事務所人員」、「洗錢防制中心」「檢
    察官」之名義，向連博碩佯稱：其涉及洗錢案件遭通緝，並
    命連博碩至附近超商接收偽造之通緝文書傳真，嗣命連博碩
    將金融機構存戶內之存款提領42萬8 千元後，交付監管，致
    連博碩誤以為真，陷於錯誤而提領現金。嗣詐騙集團成員以
    電話與陳意方聯繫，通知陳意方向連博碩取款，陳意方旋另
    以電話通知呂昀樺及黃柏智，由陳意方駕駛車牌號碼5537-J
    J 號自用小客車搭載呂昀樺及黃柏智，並與連博碩約定於如
    附表一編號7 所示之時間、地點取款。抵達後即由呂昀樺下
    車至附近便利商店收取偽造之「臺灣臺北地方法院檢察署強
    制性資產凍結執行書」、「臺灣臺北地方法院檢察署刑事傳
    票」、「臺北地方法院檢察署監管科公文」及「臺北地檢署
    監管科收據」函文1 份，嗣呂昀樺即在車內把風，由黃柏智
    下車假冒為臺灣臺北地方法院檢察署監管科「李文明科員」
    ，向連博碩出示偽造之「臺北地檢署李文明科員」識別證及
    前揭偽造之「台北地檢署監管科」函文及「臺北地檢署監管
    科收據」之公文書，以取信連博碩，足以生損害於臺灣臺北
    地方法院檢察署執行職務之正確性、閱覽上開公文書之人，
    以及上開公文書上所顯示名字之他人。嗣連博碩堅持須至警
    察單位取款，並由警察人員監交，而未交付任何款項予詐騙
    集團成員。
  (八)於97年11月24日某時，由某姓名年籍不詳之詐騙集團成員以
    電話分別假藉「刑事局林正傑」、「士林地檢署鄭世揚檢察
    官」之名義，向李芳映佯稱：其婆婆李阿英之健保卡遭冒用
    後申辦帳戶作為詐騙集團人頭帳戶使用，須將金融機構存戶
    內之存款提領後，交付「士林地檢署監管科吳國宏書記官」
    監管，致李芳映誤以為真，陷於錯誤。嗣詐騙集團成員以電
    話與劉吉恩聯繫，通知劉吉恩向被害人取款，劉吉恩旋另以
    電話通知江宗翰、萬健群及莊曜倫，由江宗翰駕駛車牌號碼
    不詳之自用小客車搭載萬健群及莊曜倫，並與李芳映約定接
    續於如附表一編號8 所示之時間、地點取款。抵達後均由莊
    曜倫下車至附近便利商店收取偽造之「士林地方法院檢察署
    監管科」函文及「士林地檢署監管科收據」各1 份（2 度共
    計4 份），莊曜倫即在車內把風，由萬健群下車假冒為臺灣
    士林地方法院檢察署監管科人員（證人李芳映證述，該詐欺
    集團成員稱因忘記攜帶識別證而未向其出示識別證），向李
    芳映出示偽造之「士林地檢署監管科」函文及「士林地檢署
    監管科收據」之公文書，以取信李芳映，足以生損害於臺灣
    士林地方法院檢察署執行職務之正確性、閱覽上開公文書之
    人，以及上開公文書上所顯示名字之他人，而共詐得45萬元
    。
  (九)於97年11月26日下午2 時許，由某姓名年籍不詳之詐騙集團
    成員以電話假藉「士林地檢署鄭世揚檢察官」之名義，向黃
    長利佯稱：其涉及洗錢案件，須將金融機構存戶內之存款提
    領後交付監管，致黃長利誤以為真，陷於錯誤。嗣詐騙集團
    成員以電話與劉吉恩聯繫，通知劉吉恩向黃長利取款，劉吉
    恩旋另以電話通知江宗翰、萬健群及莊曜倫，由江宗翰駕駛
    車牌號碼不詳之自用小客車搭載萬健群及莊曜倫，並與黃長
    利約定於如附表一編號9 所示之時間、地點取款。抵達後由
    萬健群下車至附近便利商店收取偽造之「士林地方法院檢察
    署監管科」函文及「士林地檢署監管科收據」各1 份，莊曜
    倫則在車內把風，萬健群下車後即假冒某臺灣士林地方法院
    檢察署監管科「吳書記官」（證人黃長利證稱詐騙集團成員
    並未配戴識別證），向黃長利出示偽造之前揭「士林地檢署
    監管科」函文及「士林地檢署監管科收據」之公文書，以取
    信黃長利，足以生損害於臺灣士林地方法院檢察署執行職務
    之正確性、閱覽上開公文書之人，以及上開公文書上所顯示
    名字之他人，而詐得65萬元（另被害人黃長利證述於97年11
    月27日中午12時30 分 許、同年12月18日下午1 時許，亦遭
    同一詐騙集團成員分別詐騙86萬3 千元、21萬元，此部分未
    據檢察官起訴，且尚查無證據證明係劉吉恩、江宗翰、萬健
    群及莊曜倫所為，應另行偵查、審理，併予說明）。
  (十)於97年11月27日上午8 時許，由某姓名年籍不詳之詐騙集團
    成員以電話假藉「士林地檢署鄭世揚檢察官」之名義，向呂
    楊滿金佯稱：其遭冒名申辦華南銀行中壢分行帳戶作為人頭
    帳戶洗錢使用，須將金融機構存戶內之存款提領後，交付士
    林地檢署監管科書記官監管，致呂楊滿金誤以為真，陷於錯
    誤，隨即提領現金15萬元。嗣詐騙集團成員以電話與劉吉恩
    聯繫，通知劉吉恩向被害人取款，劉吉恩旋另以電話通知江
    宗翰、萬健群及莊曜倫，由江宗翰駕駛車牌號碼不詳之自用
    小客車搭載萬健群及莊曜倫，並與呂楊滿金約定於如附表一
    編號10所示之時間、地點取款。抵達後由莊曜倫下車至附近
    便利商店收取偽造之「士林地方法院檢察署傳票」函文及「
    士林地檢署監管科收據」各1 份，莊曜倫則在車內把風，萬
    健群下車後並未出示任何證件即向呂楊滿金出示前揭偽造之
    「士林地檢署傳票」及「士林地檢署監管科收據」之公文書
    ，以取信呂楊滿金，足以生損害於臺灣士林地方法院檢察署
    執行職務之正確性、閱覽上開公文書之人，以及上開公文書
    上所顯示名字之他人，而詐得15萬元。
  (十一)於97年11月28日上午8 時30分許，由某姓名年籍不詳之詐騙
    集團成員以電話分別假藉「健保局人員」、「臺北市政府警
    察局陳警官」、「臺北地檢署周士榆檢察官」之名義，向林
    茂泰佯稱：其涉及洗錢案件，須將金融機構存戶內之存款提
    領120 萬元後，交付「調查局專員張仕凱」監管，致林茂泰
    誤以為真，陷於錯誤。嗣詐騙集團成員以電話與劉吉恩聯繫
    ，通知劉吉恩向被害人取款，劉吉恩旋另以電話通知江宗翰
    、萬健群及莊曜倫，由江宗翰駕駛車牌號碼不詳之自用小客
    車搭載萬健群及莊曜倫，並與林茂泰約定於如附表一編號11
    所示之時間、地點取款。抵達後由莊曜倫下車至附近便利商
    店收取偽造之「臺北地方法院檢察署刑事傳票」及「臺北地
    檢署強制性資產凍結執行書」函文各1 份，莊曜倫收取後則
    在車內把風，萬健群於下車後即配戴識別證，假冒「調查局
    專員張仕凱」，向林茂泰出示前揭偽造之「臺北地方法院檢
    察署刑事傳票」及「臺北地檢署強制性資產凍結執行書」函
    文，以取信林茂泰，足以生損害於臺灣臺北地方法院檢察署
    執行職務之正確性、閱覽上開公文書之人，以及上開公文書
    上所顯示名字之他人，而詐得120 萬元。
  (十二)於97年11月28日下午1 時許，由某姓名年籍不詳之詐騙集團
    成員以電話分別假藉警察、檢察官之名義，向王寶慧佯稱：
    其涉及詐欺案件，須將金融機構存戶內之存款提領後交付監
    管，否則將凍結其所有財產，並以命王寶慧前往其住所附近
    某便利超商收取偽造「法務部執行假扣押處分命令」公文之
    方式，行使前開公文書，致王寶慧誤以為真，陷於錯誤，而
    前去提領50萬元，足以生損害於法務部執行職務之正確性、
    閱覽上開公文書之人，以及上開公文書上所顯示名字之他人
    。嗣詐騙集團成員以電話與劉吉恩聯繫，通知劉吉恩向被害
    人取款，劉吉恩旋另以電話通知江宗翰、萬健群及莊曜倫，
    由江宗翰駕駛車牌號碼不詳之自用小客車搭載萬健群及莊曜
    倫，並與王寶慧約定於如附表一編號12所示之時間、地點取
    款，嗣王寶慧察覺有異，致未交付任何款項予上開詐騙集團
    成員。
  (十三)於97年12月3 日中午12時30分許，由某姓名年籍不詳之詐騙
    集團成員以電話假藉「臺北地方法院林先生」之名義，向陳
    木榮佯稱：其涉及洗錢案件，須將金融機構存戶內之存款提
    領後21萬元後交付監管，致陳木榮誤以為真，陷於錯誤而至
    郵局提領21萬元。嗣詐騙集團成員以電話與劉吉恩聯繫，通
    知劉吉恩向被害人取款，劉吉恩旋另以電話通知江宗翰、萬
    健群及莊曜倫，由江宗翰駕駛車牌號碼不詳之自用小客車搭
    載萬健群及莊曜倫，並與陳木榮約定於如附表一編號13所示
    之時間、地點取款。抵達後由莊曜倫下車至附近便利商店收
    取偽造之「臺北地檢署監管科」傳真函文各1 份，莊曜倫收
    取後則在附表一編號13所示之時間、地點取款，並向陳木榮
    出示偽造之「臺北地方法院檢察署監管科」函文（證人陳木
    榮證稱莊曜倫並未出示識別證），以取信陳木榮，足以生損
    害於臺灣臺北地方法院檢察署執行職務之正確性、閱覽上開
    公文書之人，以及上開公文書上所顯示名字之他人，而詐得
    21萬元。
  (十四)黃境朗與某真實姓名年籍不詳、綽號為「小雞」之成年男子
    及其所屬之詐騙集團成員間，共同意圖為自己不法所有而基
    於行使偽造公文書、冒充公務員而行使其職權及詐欺取財之
    犯意聯絡，於97年12月5 日上午9 時許，由某姓名年籍不詳
    之詐騙集團成員先以電話假借某檢察官之名義，向蔡彭玉蘭
    佯稱：其涉及洗錢案件，命其提領現金交付監管，致蔡彭玉
    蘭誤信為真，陷於錯誤而於當日至銀行提領現金35萬元，嗣
    該詐騙集團成員「小雞」則於當日駕駛某牌照號碼不詳之自
    用小客車，先搭載黃境朗，由「小雞」至某便利商店領取偽
    造之「臺中地方法院檢察署監管科」函文1 份，並與蔡彭玉
    蘭約定於如附表一編號14所示之時間、地點取款。抵達後，
    即由黃境朗假冒臺中地方法院監管科某書記官，向蔡彭玉蘭
    出示前揭偽造之「臺中地方法院檢察署監管科」函文，以取
    信蔡彭玉蘭，足以生損害於臺灣臺中地方法院檢察署執行職
    務之正確性、閱覽上開公文書之人，以及上開公文書上所顯
    示名字之他人，而詐得35萬元。
  (十五)於98年1 月17日某時許，由某姓名年籍不詳之詐騙集團成員
    以電話假借「戶政事務所人員」、「楊隊長」、「檢察官」
    之名義，向林月娥佯稱：其身份遭冒用開設人頭帳戶，須將
    金融機構存戶內之存款提領後交付監管，致林月娥誤以為真
    ，陷於錯誤前往提領現金。嗣詐騙集團成員以電話與陳意方
    聯繫，通知陳意方向林月娥取款，陳意方旋另以電話通知呂
    昀樺及蔡帛諺，由陳意方、蔡帛諺駕駛車牌號碼Z9-539 3號
    之自用小客車搭載呂昀樺，並與林月娥約定於如附表一編號
    15所示之時間、地點取款。抵達後由蔡帛諺下車欲假冒臺中
    地方法院監管科某書記官，向林月娥詐騙取款。惟林月娥因
    前有遭詐騙集團詐騙得逞之經驗，心生警惕，旋報警將陳意
    方、呂昀樺、蔡帛諺查獲，該次並未交付任何款項予詐騙集
    團成員（另被害人林月娥證述於98年1 月16日上午11時許、
    同日下午3 時許，亦遭詐騙集團成員分別詐騙150 萬元、30
    0 萬元，此部分未據檢察官起訴，且尚查無證據證明係陳意
    方、呂昀樺、蔡帛諺所為，應另行偵查、審理，併予說明）
    。
  (十六)嗣如附表一編號1 至15「被害人」欄所示之各該被害人等察
    覺受騙，報警處理，始為警循線查悉上情，並扣得偽造臺灣
    板橋地方法院監管科、臺灣臺北地方法院監管科、臺灣臺中
    地方法院監管科識別證各1 張、偽造臺北地方法院檢察署關
    防印鑑、偽造臺灣臺中地方法院關防印鑑、偽造臺灣臺中地
    方法院檢察署監管科公文2 份，SIM 卡2 張，手機3 支（含
    SIM 卡）等物。
  (十七)嗣陳意方為避免追訴，另基於偽造署押之犯意，於98年1 月
    17日晚上7 時12分許，在新竹市警察局第三分局香山派出所
    調查筆錄上、指認口卡片上，冒簽不知情之友人廖泰倫之簽
    名共4 枚，而偽造署押，足生損害於廖泰倫本人及警察機關
    對於追訴犯罪之正確性。
三、案經內政部警政署刑事警察局移送、臺北縣政府警察局瑞芳
    分局、桃園縣政府警察局大溪分局報告及彰化縣警察局田中
    分局報告臺灣彰化地方法院檢察署、新竹市警察局第三分局
    報告臺灣新竹地方法院檢察署呈請臺灣高等法院檢察署檢察
    長令轉臺灣桃園地方法院檢察署偵辦後提起公訴，被告陳意
    方、呂昀樺、莊曜倫、萬健群、江宗翰、黃柏智、蔡帛諺、
    廖清輝、黃境朗於本院準備程序中，就被訴事實均為有罪之
    陳述，經本院合議庭裁定改用簡式審判程序。
    理  由
壹、程序部分：
    本案被告陳意方、呂昀樺、莊曜倫、萬健群、江宗翰、黃柏
    智、蔡帛諺、廖清輝、黃境朗所犯均係死刑、無期徒刑或最
    輕本刑為三年以上有期徒刑以外之罪，於本院準備程序進行
    中，被告陳意方等9 人均先就上開各該被訴事實為有罪之陳
    述，經本院告知簡式審判程序之旨，並聽取公訴人、被告陳
    意方等9 人之意見後，由本院依刑事訴訟法第273 條之1 第
    1 項規定，裁定進行簡式審判程序；復依刑事訴訟法第273
    條之2 、同法第159 條第2 項之規定，簡式審判程序不適用
    傳聞法則有關限制證據能力之相關規定，合先敘明。
貳、實體部分：
一、上揭事實業據被告陳意方、呂昀樺、莊曜倫、萬健群、江宗
    翰、黃柏智、蔡帛諺、廖清輝、黃境朗於本院審理時均坦承
    不諱，核與附表一各編號證據欄所示之證據附卷可稽，以及
    附表二、附表三所示之各該物品查扣在案，足徵被告陳意方
    等9 人前開出於任意性之自白均與事實相符，堪以採信。本
    案事證明確，被告犯行堪以認定，應依法論科。
二、本案被告陳意方、呂昀樺、莊曜倫、萬健群、江宗翰、黃柏
    智、蔡帛諺、廖清輝、黃境朗分別有如事實欄二所示之犯行
    ，已證明如前，茲就其罪刑論述如下：
  (一)按刑法第218 條第1 項所稱之公印，指表示公務機關或機關
    長官資格及其職務之印信而言，即俗稱大印與小官章，至其
    形式凡符合印信條例規定之要件而製頒，無論為印、關防、
    職章、圖記，如足以表示其為公務主體之同一性者，均屬之
    ，故「機關內收發室之圖記，僅足為該機關內一部份之識別
    ，不足以表示公署或公務員之資格，不得謂之公印」；「偽
    造『臺灣省公路局票證章』印文，如該印文僅係表示過橋費
    已經繳納，而非表示公署或公務員之資格，自與偽造公印文
    之要件不合」；「若僅為證明稅款已經繳納之稅戳，其效用
    顯然不同，自難以公印論」；「上訴人所偽造之『台灣北區
    電信管理局』印章，與該局之全銜『交通部台灣北區電信管
    理局』，二者尚非一致，所偽刻之印章，能否稱為該局之公
    印，非無斟酌餘地」（最高法院33年上字第1458號、69年台
    上字第693 號、71年台上字第1831號判例意旨；同院84年度
    台上字第6118號、89年度台上字第3155號判決意旨參照）。
    查如附表二編號1 至22所示偽造公文書上之各該印文，因真
    正印文之全銜為「臺灣臺中地方法院檢察署」、「臺灣臺北
    地方法院檢察署」，故上揭偽造印文之文字若與真正印文之
    全銜不同者，因各該偽刻之印章，能否稱為該署之公印，非
    無斟酌餘地，是與機關全銜文字不同之部分均非屬公印文，
    而係普通印文甚明。至於上開偽造公文書上之「臺灣臺中地
    方法院檢察署印」、「臺灣臺北地方法院檢察署印」印文，
    因係表示公務機關或機關長官資格及其職務之印信，自屬偽
    造之公印文無疑。
  (二)再按所謂文書，乃以文字或符號為一定之意思表示，具有存
    續性，以為法律上或社會生活上重要事項之證明者而言，故
    不論係影本或原本，若有上述文書之性質，均屬文書之範疇
    。又按刑法上所稱之「公文書」，係指公務員職務上製作之
    文書，與其上有無使用「公印」無涉；若由形式上觀察，文
    書之製作人為公務員，且文書之內容係就公務員職務上之事
    項所製作，即令該偽造之公文書上所載製作名義機關不存在
    ，或該文書所載之內容並非該管公務員職務上所管轄，然社
    會上一般人既無法辨識而仍有誤信為真正之危險，仍難謂非
    公文書（最高法院54年度台上字第1407號判例意旨參照）。
    查上開如附表二編號1 至22所示之各該文件，形式上均已表
    明係臺灣臺北地方法院檢察署、臺灣臺中地方法院檢察署、
    台灣士林地方法院檢察署、法務部等政府機關所出具，其內
    容又係關於刑事案件之偵辦情形，自有表彰該等公署公務員
    本於職務而製作之意，係冒用公署名義所為之文書，雖臺灣
    臺北地方法院檢察署、臺灣臺中地方法院檢察署、臺灣士林
    地方法院檢察署、法務部行政執行署等內部並無「監管科」
    之單位，是該等文書所載製作名義人顯係虛構，然依前揭說
    明，仍均屬公文書。是本案被告陳意方等9 人，分別由真實
    姓名年籍不詳之詐騙集團成年成員傳真如附表編號二所示之
    各該偽造公文書予如附表一所示各被害人等，並要求如附表
    一所示各被害人交付該文書所載之金額，核被告此部分所為
    ，係犯刑法第216 條、第211 條之行使偽造公文書罪。
  (三)再本件上開犯罪事實所述被告陳意方等人向各該被害人出示
    之識別證，係用以表示服務或其他相類之證書，參照司法院
    院解字第3918號解釋要旨對於以相片黏貼在他人機關任職證
    件上矇作資歷證件係構成刑法第212 條之變造特許證罪之解
    釋要旨，本案被告陳意方等人如上開犯罪事實所述用以佯稱
    渠等有該識別證件之身分，核其此部分所為，係犯刑法第21
    6 條、第212 條之行使偽造特許證罪。而本件尚無證據證明
    被告陳意方等人有何參與偽造該特許證件之行為，又若有，
    亦因已為其後行使之行為所吸收，爰均不另為論罪。
  (四)按刑法第158 條第1 項之僭行公務員職權罪，其所冒充之公
    務員，並不以有所冒充之官職為要件，祇須客觀上足使普通
    人民信其所冒充者為公務員，有此官職其罪即可成立；又其
    所謂之行使其職權者，係指行為人執行所冒充之公務員職務
    上之權力。是本罪行為人所冒充之公務員及所行使之職權是
    否確屬法制上規定之公務員法定職權，因本罪重在行為人冒
    充公務員身分並以該冒充身分行有公權力外觀之行為，是僅
    須行為人符合冒充公務員並據此行公權力外觀之行為，即構
    成本罪。查以，被告陳意方等9 人，有上開犯罪事實二、(一)
    至(十四)所記載，分別持用如附表二所示之各該偽造公文書，以
    及如上開犯罪事實所述偽造之證件，向附表一所示被害人曾
    炯銘等人行使公務機關查扣私人財產之公權力行為，核被告
    此部分所為，均係犯刑法第158 條第1 項之僭行公務員職權
    罪。
  (五)被告陳意方、呂昀樺、莊曜倫、萬健群、江宗翰、黃柏智、
    廖清輝、黃境朗，如上開事實欄二、(一)至(六)、(八)至(十一)、(十三)、
    (十四)所述，分別持用如附表二編號1 至22所示之偽造公文書、
    如上開犯罪事實所述之偽造證件，佯向證人即被害人曾炯銘
    、林彩綢、詹陳暖、李金里、謝瑞齡、康昭揚、李芳映、黃
    長利、呂楊金滿、林茂泰、陳木榮、蔡彭玉蘭行使公務機關
    查扣私人財產之公權力行為，查係向上開證人即被害人曾炯
    銘等人施以詐術之行為，係犯刑法第339 條第1 項之詐欺取
    財罪；又被告陳意方、呂昀樺、莊曜倫、萬健群、江宗翰、
    黃柏智、蔡帛諺，如上開犯罪事實二、(七)、(十二)、(十五)所述之犯
    行，分別持用如偽造公文書、偽造證件，佯向證人即被害人
    連博碩、王寶慧、林月娥行使公務機關查扣私人財產之公權
    力行為，查已向上開證人即被害人連博碩等人施以詐術之行
    為，而已著手於犯罪，然因連博碩、王寶慧、林月娥未受騙
    致未交付財物，核被告陳意方、呂昀樺、黃柏智就事實欄二
    、(七)部分所為，被告莊曜倫、萬健群、江宗翰就犯罪事實欄
    二、(十二)部分所為，被告陳意方、呂昀樺、蔡帛諺就犯罪事實
    欄二、(十五)部分所為，均係犯刑法第339 條第3 項、第1 項之
    詐欺取財未遂罪。
  (六)核被告陳意方等9 人上開所為，各係犯如附表一各編號「所
    犯法條及罪名」欄所示之罪，又陳意方事實欄二、(十七)部分，
    假冒其為「廖泰倫」，並於警詢筆錄、指認口卡片上偽造「
    廖泰倫」之簽名共3 枚，另犯偽造署押罪。附表一「處罰主
    文」欄內各該被告就同一編號內「所犯法條及罪名」欄所示
    各該罪名，各該被告與詐騙集團成員間，均有犯意聯絡及行
    為分擔，附表一各編號「處罰主文」同一欄內所列之被告，
    應依刑法第28條之規定，均論為共同正犯。
  (七)本案被告陳意方、呂昀樺、莊曜倫、萬健群、江宗翰、黃柏
    智、廖清輝、黃境朗，分別與詐騙集團成員，向附表一編號
    1 至14所示被害人曾炯銘等人所犯，如附表一編號1 至14「
    所犯法條及罪名」所示之各該犯罪行為，於刑法廢除牽連犯
    前，本應論以牽連犯，然本案依其犯罪計畫，係欲以各罪之
    手段達成取得被害人之財物，且各該罪之行為間，容或有行
    為間具有行為局部之同一性，或其行為著手實行階段可認為
    同一者之情形，而得認與一行為觸犯數罪名之要件相侔，而
    改評價為想像競合犯之情形（最高法院96年度台上字第4780
    號判決關於牽連犯廢除後之論罪要旨參照），是就被告本案
    所犯上開各罪，應依刑法第55條想像競合犯規定，從一重之
    行使偽造公文書罪處斷。
  (八)又被告廖清輝、黃境朗各有如事實欄一所示之犯罪科刑暨執
    行紀錄，有臺灣高等法院被告前案紀錄表各1 份在卷可稽，
    其於有期徒刑之執行完畢後，五年以內故意再犯有期徒刑以
    上之本案之罪，為累犯，均應依刑法第47條第1 項之規定加
    重其刑。被告陳意方、呂昀樺、蔡帛諺所為如事實欄二、(十五)
    所示之詐欺犯行，雖已著手詐欺行為之實行，惟因被害人林
    月娥報警處理，致詐騙集團未能取得被害人林月娥之財物而
    未遂，均為未遂犯，爰依刑法第25條第2 項之規定，就此部
    分犯行減輕其刑。
  (九)被告陳意方所犯如附表一編號1 、2 、4 、5 、6 、7 、15
    「處罰主文」欄所示之各罪以及所犯如事實欄二、(十七)之偽造
    署押罪，被告呂昀樺所犯如附表一編號1 、4 、5 、6 、7
    、15「處罰主文」欄所示之各罪，被告莊曜倫所犯如附表一
    編號8 、9 、10、11、12、13「處罰主文」欄所示之各罪，
    被告萬健群所犯如附表一編號8 、9 、10、11、12、13「處
    罰主文」欄所示之各罪，被告江宗翰所犯如附表一編號8 、
    9 、10、11、12、13「處罰主文」欄所示之各罪，被告黃柏
    智所犯如附表一編號4 、5 、6 、7 「處罰主文」欄所示之
    各罪，被告廖清輝所犯如附表一編號2 、3 「處罰主文」欄
    所示之各罪，上開被告等係犯意個別，行為獨立，均應與分
    論併罰。
三、爰審酌被告陳意方、呂昀樺、莊曜倫、萬健群、江宗翰、黃
    柏智、蔡帛諺、廖清輝、黃境朗等人均年輕力壯，不思以正
    當途徑獲取財富，反為貪圖輕易獲得金錢之利誘，而與上揭
    詐騙集團，利用一般民眾欠缺法律專業知識、對於檢察機關
    偵辦案件程序未必瞭解，及民眾對於檢察機關人員執行職務
    公信力之信賴等心理，而以行使偽造公文書及冒充公務員之
    方式遂行其詐騙行為，手段卑劣，且對於如附表一各編號所
    示之被害人造成之損害非輕，所為實應予以嚴厲非難，惟念
    其犯後終能知所悔悟而坦承犯行，深表悔意，態度尚可，又
    其於本案犯罪之角色分工上，較諸渠等所屬詐騙集團核心份
    子而言，尚居於較次要之聽命附從地位，且加入該詐欺集團
    內從事犯罪之時間非長，暨其生活狀況、智識程度、各次犯
    行所得之不法利益、各被害人所受損害之程度，與迄未賠償
    各被害人損害，以及公訴人、被告陳意方等9 人、辯護人對
    科刑範圍意見等一切情狀，分別量處如主文所示之刑，另就
    被告蔡帛諺之部分，諭知易科罰金標準，並定被告陳意方、
    呂昀樺、莊曜倫、江宗翰、黃柏智、廖清輝應執行之刑，以
    資儆懲。
四、沒收物及沒收之依據：
  (一)附表二編號1 至22所示之各該偽造公文書，雖分別係被告陳
    意方等9 人犯本案所用之物，然均已因行使而交付與如附表
    一所示各該被害人，均非被告或其他共犯所有，亦均非違禁
    物，自均不能諭知沒收，然如附表二編號1 至22所示偽造公
    文書上如「偽造之印文名稱」、「數量」欄所記載偽造之印
    文，不問屬於犯人與否，均應依刑法第219 條之規定諭知沒
    收。又被告陳意方於新竹市警察局第三分局香山派出所調查
    筆錄偽簽「廖泰倫」之簽名3 枚，又接續於指認口卡片上偽
    簽「廖泰倫」之簽名1 枚，均應依刑法第219 條之規定，諭
    知沒收。
  (二)扣案如附表三編號1 至13所示各該物品，分別為附表三所列
    被告所有供上開犯罪所用之物，業據被告陳意方、莊曜倫、
    萬健群於本院審理時供承在卷（見本院卷二第63頁至第63頁
    反面），應依刑法第38條第1 項第2 款之規定，分別在各犯
    罪項下諭知沒收。
  (三)其餘扣案物，尚無證據證明係被告蔡帛諺所有（於警詢中供
    稱扣案之識別證3 張、公文袋6 個、偽造之地方法院檢察署
    印章共2 顆，均非其所有）或係其餘被告陳意方等人所有之
    物，復查無證據證明係供本件犯罪所用之物，且非違禁物，
    自均不能諭知沒收。
據上論斷，應依刑事訴訟法第273 條之1 第1 項、第299 條第1
項前段，刑法第28條、第158 條第1 項、第216 條、第211 條、
第212 條、第217 條第1 項、第339 條第3 項、第1 項、第55條
、第47條第1 項、第41條第1 項前段、第25條第2 項、第38條第
1 項第2 款、第219 條、第51條第5 款，刑法施行法第1 條之1
第1 項、第2 項前段，判決如主文。
本案經檢察官王齡梓到庭執行職務。
中    華    民    國    100     年    3     月   9    日
                    刑事第五庭  法  官  張詠惠
以上正本證明與原本無異。
如不服本判決應於收受判決後10日內向本院提出上訴書狀，並應
敘述具體理由。其未敘述上訴理由者，應於上訴期間屆滿後20日
內向本院補提理由書( 均須按他造當事人之人數附繕本) 「切勿
逕送上級法院」。
                                書記官  陳亭竹
中    華    民    國   100    年    3     月    9     日
附表一
┌─┬───┬────┬────┬────┬──────────┬──────────┬─────────┐
│編│被害人│取款時間│取款地點│詐得金額│所犯法條及罪名      │證據                │處罰主文          │
│號│      │        │        │(新臺幣)│                    │                    │                  │
├─┼───┼────┼────┼────┼──────────┼──────────┼─────────┤
│1.│曾炯銘│97年9 月│彰化縣田│ 340萬元│刑法第158條第1項之│被告陳意方於警詢、│陳意方共同行使偽│
│  │      │10日下午│中鎮員集│        │  僭行公務員職權罪  │  偵查及本院審理中之│  造公文書，足以生│
│  │      │4 時許、│一路與公│        │刑法第216條、第211│  自白（98年度偵字第│  損害於公眾及他人│
│  │      │97年9 月│館路口  │        │  條之行使偽造公文書│  2546號卷(三)第63頁至│  ，處有期徒刑壹年│
│  │      │11日上午│        │        │  罪                │  第64頁、第79頁、99│  貳月。扣案如附表│
│  │      │10時許  │        │        │刑法第339條第1項之│  年度審訴字第992 號│  二編號1 所示偽造│
│  │      │        │        │        │  詐欺取財罪        │  卷第135 頁至第136 │  之印文共貳枚、如│
│  │      │        │        │        │                    │  頁、第178 頁、本院│  附表三編號1 至7 │
│  │      │        │        │        │                    │  卷(一)第137 頁、第15│  所示之物，均沒收│
│  │      │        │        │        │                    │  5 頁）            │  。              │
│  │      │        │        │        │                    │被告呂昀樺於偵查及│呂昀樺共同行使偽│
│  │      │        │        │        │                    │  本院審理中之自白（│  造公文書，足以生│
│  │      │        │        │        │                    │  98年度偵字第2546號│  損害於公眾及他人│
│  │      │        │        │        │                    │  卷(三)第88頁至第90頁│  ，處有期徒刑壹年│
│  │      │        │        │        │                    │  、99年度審訴字第99│  貳月。扣案如附表│
│  │      │        │        │        │                    │  2 號卷第135 頁反面│  二編號1 所示偽造│
│  │      │        │        │        │                    │  、第178 頁、本院卷│  之印文共貳枚、如│
│  │      │        │        │        │                    │  (一)第137 頁、第155 │  附表三編號1 至7 │
│  │      │        │        │        │                    │  頁）              │  所示之物，均沒收│
│  │      │        │        │        │                    │證人曾炯銘之證述（│  。              │
│  │      │        │        │        │                    │  彰化地檢97年度偵字│                  │
│  │      │        │        │        │                    │  第11163 號卷第6 頁│                  │
│  │      │        │        │        │                    │  至第6 頁反面、第31│                  │
│  │      │        │        │        │                    │  頁至第33頁、本院卷│                  │
│  │      │        │        │        │                    │  (一)第206 頁至第207 │                  │
│  │      │        │        │        │                    │  頁）              │                  │
│  │      │        │        │        │                    │偽造之臺北地檢署監│                  │
│  │      │        │        │        │                    │  管科收據2 份（98年│                  │
│  │      │        │        │        │                    │  度偵字第9939號卷(二)│                  │
│  │      │        │        │        │                    │  第192 頁至第193 頁│                  │
│  │      │        │        │        │                    │  ）                │                  │
│  │      │        │        │        │                    │車牌號碼3959-NM 號│                  │
│  │      │        │        │        │                    │  自小客車監視器翻拍│                  │
│  │      │        │        │        │                    │  畫面16張（97年度偵│                  │
│  │      │        │        │        │                    │  字第11163 號卷第19│                  │
│  │      │        │        │        │                    │  頁至第26頁）      │                  │
├─┼───┼────┼────┼────┼──────────┼──────────┼─────────┤
│2.│林彩綢│97年10月│臺北市中│ 130萬元│刑法第158 條第1 項│被告陳意方於警詢、│陳意方共同行使偽│
│  │      │22日下午│正區廈門│        │  之僭行公務員職權罪│  偵查及本院審理中之│  造公文書，足以生│
│  │      │1 時許  │街71巷4 │        │刑法第339 條第1 項│  自白（98年度偵字第│  損害於公眾及他人│
│  │      │        │號2樓   │        │  之詐欺取財罪      │  2546號卷(三)第109 頁│  ，處有期徒刑壹年│
│  │      │        │        │        │刑法第216 條、第21│  、第171 頁、99年度│  。扣案如附表三編│
│  │      │        │        │        │  1 條之行使偽造公文│  審訴字第992 號卷第│  號1 至7 所示之物│
│  │      │        │        │        │  書罪              │  135 頁、第178 頁、│  ，均沒收。      │
│  │      │        │        │        │                    │  本院卷(一)第137 頁、│廖清輝共同行使偽│
│  │      │        │        │        │                    │  第155 頁）        │  造公文書，足以生│
│  │      │        │        │        │                    │被告廖清輝於本院審│  損害於公眾及他人│
│  │      │        │        │        │                    │  理中之自白（本院卷│  ，累犯，處有期徒│
│  │      │        │        │        │                    │  (一)第271 頁）      │  刑壹年貳月。扣案│
│  │      │        │        │        │                    │證人林彩綢之證述（│  如附表三編號1 至│
│  │      │        │        │        │                    │  98年度偵字第9939號│  7 所示之物，均沒│
│  │      │        │        │        │                    │  卷(二)第168 頁至第17│  收。            │
│  │      │        │        │        │                    │  0 頁、第171 至第17│                  │
│  │      │        │        │        │                    │  3 頁、第271 頁、本│                  │
│  │      │        │        │        │                    │  院卷(一)第191 頁至第│                  │
│  │      │        │        │        │                    │  192頁）           │                  │
│  │      │        │        │        │                    │監聽譯文（98年度偵│                  │
│  │      │        │        │        │                    │  字第9939號號卷(二)第│                  │
│  │      │        │        │        │                    │  175 頁）          │                  │
├─┼───┼────┼────┼────┼──────────┼──────────┼─────────┤
│3.│詹陳暖│97年10月│臺北市松│ 120萬元│刑法第158條第1項之│被告廖清輝於本院審│廖清輝共同行使偽造│
│  │      │27日中午│山區民生│        │  僭行公務員職權罪  │  理中之自白（本院卷│公文書，足以生損害│
│  │      │12時許  │東路4 段│        │刑法第216條、第211│  (一)第271 頁）      │於公眾及他人，累犯│
│  │      │        │133 號1 │        │  條之行使偽造公文書│證人詹陳暖之證述（│，處有期徒刑壹年貳│
│  │      │        │樓之「臺│        │  罪                │  98年度偵字9939號卷│月。扣案如附表二編│
│  │      │        │北科技服│        │刑法第216條、第212│  (二)第82頁至第83頁、│號2 、3 所示偽造之│
│  │      │        │務大樓」│        │  條之行使偽造特種文│  第86頁至第88頁、卷│印文共貳枚，均沒收│
│  │      │        │前      │        │  書罪              │  (四)第102 頁、本院卷│。                │
│  │      │        │        │        │刑法第339條第1項之│  (一)第254 頁至第255 │                  │
│  │      │        │        │        │  詐欺取財罪        │  頁）              │                  │
│  │      │        │        │        │                    │監聽譯文（98年度偵│                  │
│  │      │        │        │        │                    │  字第2546號卷(一)第67│                  │
│  │      │        │        │        │                    │  、68頁）          │                  │
│  │      │        │        │        │                    │偽造之臺灣臺中地方│                  │
│  │      │        │        │        │                    │  法院檢察總署偵查卷│                  │
│  │      │        │        │        │                    │  宗、法務部執行凍結│                  │
│  │      │        │        │        │                    │  處份命令（98年度偵│                  │
│  │      │        │        │        │                    │  字9939號卷(二)第84、│                  │
│  │      │        │        │        │                    │  85頁）            │                  │
├─┼───┼────┼────┼────┼──────────┼──────────┼─────────┤
│4.│李金里│97年11月│桃園縣楊│ 100萬元│刑法第158條第1項之│被告陳意方於警詢、│陳意方共同行使偽│
│  │      │17日某時│梅鎮青山│        │  僭行公務員職權罪  │  偵查及本院審理中之│  造公文書，足以生│
│  │      │        │二街427 │        │刑法第216條、第211│  自白（98年度偵字第│  損害於公眾及他人│
│  │      │        │號7 樓  │        │  條之行使偽造公文書│  2546號卷(一)第35頁、│  ，處有期徒刑壹年│
│  │      │        │        │        │  罪                │  第255 頁、卷(三)第17│  。扣案如附表二編│
│  │      │        │        │        │刑法第216條、第212│  0 頁、99年度審訴字│  號4 所示偽造之印│
│  │      │        │        │        │  條之行使偽造特種文│  第992 號卷第135 頁│  文壹枚、如附表三│
│  │      │        │        │        │  書罪              │  、第178 頁、本院卷│  編號1 至7 所示之│
│  │      │        │        │        │刑法第339條第1項之│  (一)第137 頁、第155 │  物，均沒收。    │
│  │      │        │        │        │  詐欺取財罪        │  頁）              │呂昀樺共同行使偽│
│  │      │        │        │        │                    │被告呂昀樺於偵查及│  造公文書，足以生│
│  │      │        │        │        │                    │  本院審理中之自白（│  損害於公眾及他人│
│  │      │        │        │        │                    │  98年度偵字第2546號│  ，處有期徒刑壹年│
│  │      │        │        │        │                    │  卷(一)第48頁、第259 │  。扣案如附表二編│
│  │      │        │        │        │                    │  頁、卷(三)第28頁、99│  號4 所示偽造之印│
│  │      │        │        │        │                    │  年度審訴字第992 號│  文壹枚、如附表三│
│  │      │        │        │        │                    │  卷第135 頁反面、第│  編號1 至7 所示之│
│  │      │        │        │        │                    │  178 頁、本院卷(一)第│  物，均沒收。    │
│  │      │        │        │        │                    │  137 頁、第155頁） │黃柏智共同行使偽│
│  │      │        │        │        │                    │被告黃柏智於警詢、│  造公文書，足以生│
│  │      │        │        │        │                    │  偵查中及本院審理中│  損害於公眾及他人│
│  │      │        │        │        │                    │  之自白（98年度偵字│  ，處有期徒刑壹年│
│  │      │        │        │        │                    │  第9939號卷(一)第226 │  。扣案如附表二編│
│  │      │        │        │        │                    │  頁、卷(四)第62頁、99│  號4 所示偽造之印│
│  │      │        │        │        │                    │  年度審訴字第992 號│  文壹枚、如附表三│
│  │      │        │        │        │                    │  卷第136 頁反面、第│  編號1 至7 所示之│
│  │      │        │        │        │                    │  178 頁反面、本院卷│  物，均沒收。    │
│  │      │        │        │        │                    │  (一)第138 頁、第155 │                  │
│  │      │        │        │        │                    │  頁）              │                  │
│  │      │        │        │        │                    │證人李金里之證述（│                  │
│  │      │        │        │        │                    │  98年度偵字第9939號│                  │
│  │      │        │        │        │                    │  卷(二)第14頁至第16頁│                  │
│  │      │        │        │        │                    │  、第19頁至第20頁、│                  │
│  │      │        │        │        │                    │  卷(四)第67頁至第68頁│                  │
│  │      │        │        │        │                    │  ）                │                  │
│  │      │        │        │        │                    │偽造之臺中地方法院│                  │
│  │      │        │        │        │                    │  檢察署監管科函文（│                  │
│  │      │        │        │        │                    │  98年度偵字第9939號│                  │
│  │      │        │        │        │                    │  卷(二)第17頁）      │                  │
│  │      │        │        │        │                    │被害人李金里臺灣銀│                  │
│  │      │        │        │        │                    │  行平鎮分行存摺內頁│                  │
│  │      │        │        │        │                    │  明細影本（98年度偵│                  │
│  │      │        │        │        │                    │  字第9939號卷(二)第18│                  │
│  │      │        │        │        │                    │  頁）              │                  │
│  │      │        │        │        │                    │監聽譯文（98年度偵│                  │
│  │      │        │        │        │                    │  字第9939號卷(二)第22│                  │
│  │      │        │        │        │                    │  、23頁）          │                  │
├─┼───┼────┼────┼────┼──────────┼──────────┼─────────┤
│5.│謝瑞齡│97年11月│桃園縣中│ 70萬元 │刑法第158條第1項之│被告陳意方於警詢、│陳意方共同行使偽│
│  │      │19日下午│壢市中山│        │  僭行公務員職權罪  │  偵查及本院審理中之│  造公文書，足以生│
│  │      │1 時許  │東路286 │        │刑法第216條、第211│  自白（98年度偵字第│  損害於公眾及他人│
│  │      │        │號前    │        │  條之行使偽造公文書│  2546號卷(一)第36頁、│  ，處有期徒刑壹年│
│  │      │        │        │        │  罪                │  第255 頁、卷(三)第17│  。扣案如附表二編│
│  │      │        │        │        │刑法第216條、第212│  1 頁、98年度偵字第│  號5 所示偽造之印│
│  │      │        │        │        │  條之行使偽造特種文│  9939號卷(一)第70頁、│  文壹枚、如附表三│
│  │      │        │        │        │  書罪              │  99年度審訴字第992 │  編號1 至7 所示之│
│  │      │        │        │        │刑法第339條第1項之│  號卷第135 頁、第17│  物，均沒收。    │
│  │      │        │        │        │  詐欺取財罪        │  8 頁、本院卷(一)第13│呂昀樺共同行使偽│
│  │      │        │        │        │                    │  7 頁、第155頁）   │  造公文書，足以生│
│  │      │        │        │        │                    │被告呂昀樺於偵查及│  損害於公眾及他人│
│  │      │        │        │        │                    │  本院審理中之自白（│  ，處有期徒刑壹年│
│  │      │        │        │        │                    │  98年度偵字第2546號│  。扣案如附表二編│
│  │      │        │        │        │                    │  卷(一)第49頁、第260 │  號5 所示偽造之印│
│  │      │        │        │        │                    │  頁、99年度審訴字第│  文壹枚、如附表三│
│  │      │        │        │        │                    │  992 號卷第135 頁反│  編號1 至7 所示之│
│  │      │        │        │        │                    │  面、第178 頁、本院│  物，均沒收。    │
│  │      │        │        │        │                    │  卷(一)第137 頁、第15│黃柏智共同行使偽│
│  │      │        │        │        │                    │  5頁 ）            │  造公文書，足以生│
│  │      │        │        │        │                    │被告黃柏智於警詢、│  損害於公眾及他人│
│  │      │        │        │        │                    │  偵查中及本院審理中│  ，處有期徒刑壹年│
│  │      │        │        │        │                    │  之自白（98年度偵字│  。扣案如附表二編│
│  │      │        │        │        │                    │  第9939號卷(一)第226 │  號5 所示偽造之印│
│  │      │        │        │        │                    │  頁、卷(四)第62頁、99│  文壹枚、如附表三│
│  │      │        │        │        │                    │  年度審訴字第992 號│  編號1 至7 所示之│
│  │      │        │        │        │                    │  卷第136 頁反面、第│  物，均沒收。    │
│  │      │        │        │        │                    │  178 頁反面、本院卷│                  │
│  │      │        │        │        │                    │  (一)第138 頁、第155 │                  │
│  │      │        │        │        │                    │  頁）              │                  │
│  │      │        │        │        │                    │證人謝瑞齡之證述（│                  │
│  │      │        │        │        │                    │  98年度偵字第9939號│                  │
│  │      │        │        │        │                    │  卷(二)第53頁至第54頁│                  │
│  │      │        │        │        │                    │  、卷(四)第68頁至第69│                  │
│  │      │        │        │        │                    │  頁、本院卷(一)第195 │                  │
│  │      │        │        │        │                    │  頁至第196 頁）    │                  │
│  │      │        │        │        │                    │偽造之臺中地方法院│                  │
│  │      │        │        │        │                    │  地檢署監管科函文（│                  │
│  │      │        │        │        │                    │  98年度偵字第9939號│                  │
│  │      │        │        │        │                    │  卷(二)第55頁）      │                  │
├─┼───┼────┼────┼────┼──────────┼──────────┼─────────┤
│6.│康昭揚│97年11月│桃園縣大│ 50萬元 │刑法第158條第1項之│被告陳意方於警詢、│陳意方共同行使偽│
│  │      │17日下午│溪鎮僑愛│        │  僭行公務員職權罪  │  偵查及本院審理中之│  造公文書，足以生│
│  │      │2 時許  │一街與介│        │刑法第216條、第211│  自白（98年度偵字第│  損害於公眾及他人│
│  │      │        │壽路口某│        │  條之行使偽造公文書│  2546號卷(一)第37頁、│  ，處有期徒刑壹年│
│  │      │        │便利超商│        │  罪                │  第255 頁、卷(三)第11│  。扣案如附表二編│
│  │      │        │門口    │        │刑法第216條、第212│  0 頁、第171 頁、98│  號6 所示偽造之印│
│  │      │        │        │        │  條之行使偽造特種文│  年度偵字第9939號卷│  文壹枚、如附表三│
│  │      │        │        │        │  書罪              │  (一)第70頁、99年度審│  編號1 至7 所示之│
│  │      │        │        │        │刑法第339條第1項之│  訴字第992 號卷第13│  物，均沒收。    │
│  │      │        │        │        │  詐欺取財罪        │  5 頁、第178 頁、本│呂昀樺共同行使偽│
│  │      │        │        │        │                    │  院卷(一)第137 頁、第│  造公文書，足以生│
│  │      │        │        │        │                    │  155頁）           │  損害於公眾及他人│
│  │      │        │        │        │                    │被告呂昀樺於偵查及│  ，處有期徒刑壹年│
│  │      │        │        │        │                    │  本院審理中之自白（│  。扣案如附表二編│
│  │      │        │        │        │                    │  98年度偵字第2546號│  號6 所示偽造之印│
│  │      │        │        │        │                    │  卷(一)第50頁、第260 │  文壹枚、如附表三│
│  │      │        │        │        │                    │  頁、99年度審訴字第│  編號1 至7 所示之│
│  │      │        │        │        │                    │  992 號卷第135 頁反│  物，均沒收。    │
│  │      │        │        │        │                    │  面、第178 頁、本院│黃柏智共同行使偽│
│  │      │        │        │        │                    │  卷(一)第137 頁、第15│  造公文書，足以生│
│  │      │        │        │        │                    │  5 頁）            │  損害於公眾及他人│
│  │      │        │        │        │                    │被告黃柏智於警詢、│  ，處有期徒刑壹年│
│  │      │        │        │        │                    │  偵查中及本院審理中│  。扣案如附表二編│
│  │      │        │        │        │                    │  之自白（98年度偵字│  號6 所示偽造之印│
│  │      │        │        │        │                    │  第9939號卷(一)第227 │  文壹枚、如附表三│
│  │      │        │        │        │                    │  頁、卷(四)第63頁、99│  編號1 至7 所示之│
│  │      │        │        │        │                    │  年度審訴字第992 號│  物，均沒收。    │
│  │      │        │        │        │                    │  卷第136 頁反面、第│                  │
│  │      │        │        │        │                    │  178 頁反面、本院卷│                  │
│  │      │        │        │        │                    │  (一)第138 頁、第155 │                  │
│  │      │        │        │        │                    │  頁）              │                  │
│  │      │        │        │        │                    │證人康昭揚之證述（│                  │
│  │      │        │        │        │                    │  98年度偵字第9939號│                  │
│  │      │        │        │        │                    │  卷(二)第62頁至第63頁│                  │
│  │      │        │        │        │                    │  、第65頁至第67頁）│                  │
│  │      │        │        │        │                    │偽造之臺灣臺北地檢│                  │
│  │      │        │        │        │                    │  署監管科公文（98年│                  │
│  │      │        │        │        │                    │  度偵字第9939號卷(二)│                  │
│  │      │        │        │        │                    │  第64頁）          │                  │
│  │      │        │        │        │                    │監視錄影器翻拍照片│                  │
│  │      │        │        │        │                    │  2 張（98年度偵字第│                  │
│  │      │        │        │        │                    │  9939號卷(二)第69、70│                  │
│  │      │        │        │        │                    │  頁）              │                  │
├─┼───┼────┼────┼────┼──────────┼──────────┼─────────┤
│7.│連博碩│97年11月│臺北縣雙│未取得任│刑法第158 條第1 項│被告陳意方於警詢及│陳意方共同行使偽│
│  │      │21日下午│溪鎮（新│何款項  │  之僭行公務員職權罪│  本院審理中之自白（│  造公文書，足以生│
│  │      │5 時20分│北市雙溪│        │刑法第216 條、第21│  98年度偵字第17269 │  損害於公眾及他人│
│  │      │許      │區）長安│        │  1 條之行使偽造公文│  號卷第5 頁、99年度│  ，處有期徒刑壹年│
│  │      │        │街4 號  │        │  書罪              │  審訴字第992 號卷第│  。扣案如附表二編│
│  │      │        │        │        │刑法第216 條、第21│  135 頁、第178 頁、│  號7 至10所示偽造│
│  │      │        │        │        │  2 條之行使偽造特種│  本院卷(一)第137 頁、│  之印文共玖枚、如│
│  │      │        │        │        │  文書罪            │  第155 頁）        │  附表三編號1 至7 │
│  │      │        │        │        │刑法第339 條第3 項│被告呂昀樺於本院審│  所示之物，均沒收│
│  │      │        │        │        │  、第1 項之詐欺取財│  理中之自白（99年度│  。              │
│  │      │        │        │        │  未遂罪            │  審訴字第992 號卷第│呂昀樺共同行使偽│
│  │      │        │        │        │                    │  135 頁反面、第178 │  造公文書，足以生│
│  │      │        │        │        │                    │  頁、本院卷(一)第137 │  損害於公眾及他人│
│  │      │        │        │        │                    │  頁、第155 頁）    │  ，處有期徒刑壹年│
│  │      │        │        │        │                    │被告黃柏智於警詢及│  。扣案如附表二編│
│  │      │        │        │        │                    │  本院審理中之自白（│  號7 至10所示偽造│
│  │      │        │        │        │                    │  98年度偵字第17269 │  之印文共玖枚、如│
│  │      │        │        │        │                    │  號卷第9 頁反面、99│  附表三編號1 至7 │
│  │      │        │        │        │                    │  年度審訴字第992 號│  所示之物，均沒收│
│  │      │        │        │        │                    │  卷第136 頁反面、第│  。              │
│  │      │        │        │        │                    │  178 頁反面、本院卷│黃柏智共同行使偽│
│  │      │        │        │        │                    │  (一)第138 頁、第155 │  造公文書，足以生│
│  │      │        │        │        │                    │  頁）              │  損害於公眾及他人│
│  │      │        │        │        │                    │證人連博碩之證述（│  ，處有期徒刑壹年│
│  │      │        │        │        │                    │  98年度偵字第17269 │  。扣案如附表二編│
│  │      │        │        │        │                    │  號卷第12頁至第16頁│  號7 至10所示偽造│
│  │      │        │        │        │                    │  ）                │  之印文共玖枚、如│
│  │      │        │        │        │                    │證人連余月卿之證述│  附表三編號1 至7 │
│  │      │        │        │        │                    │  （98年度偵字第1726│  所示之物，均沒收│
│  │      │        │        │        │                    │  9 號卷第17頁至第20│  。              │
│  │      │        │        │        │                    │  頁）              │                  │
│  │      │        │        │        │                    │證人李佩蓉之證述（│                  │
│  │      │        │        │        │                    │  98年度偵字第17269 │                  │
│  │      │        │        │        │                    │  號卷第21頁至第22頁│                  │
│  │      │        │        │        │                    │  ）                │                  │
│  │      │        │        │        │                    │偽造之臺灣臺北地方│                  │
│  │      │        │        │        │                    │  法院檢察署強制性資│                  │
│  │      │        │        │        │                    │  產凍結執行書、臺灣│                  │
│  │      │        │        │        │                    │  臺北地方法院檢察署│                  │
│  │      │        │        │        │                    │  刑事傳票、臺北地檢│                  │
│  │      │        │        │        │                    │  署監管科收據、臺灣│                  │
│  │      │        │        │        │                    │  臺北地檢署監管科公│                  │
│  │      │        │        │        │                    │  文各1 份（98年度偵│                  │
│  │      │        │        │        │                    │  字第17269 號卷第26│                  │
│  │      │        │        │        │                    │  頁至第29頁）      │                  │
│  │      │        │        │        │                    │監視錄影器翻照片面│                  │
│  │      │        │        │        │                    │  10張（98年度偵字第│                  │
│  │      │        │        │        │                    │  17269 號卷第37頁至│                  │
│  │      │        │        │        │                    │  第39頁）          │                  │
├─┼───┼────┼────┼────┼──────────┼──────────┼─────────┤
│8.│李芳映│97年11月│桃園縣大│ 45萬元 │刑法第158條第1項之│被告莊曜倫於偵查及│莊曜倫共同行使偽│
│  │      │24日下午│園鄉林│        │  僭行公務員職權罪  │  本院審理中之自白（│  造公文書，足以生│
│  │      │3 時30分│村拔子林│        │刑法第216條、第211│  98年度偵字第2546號│  損害於公眾及他人│
│  │      │許、97年│41號之「│        │  條之行使偽造公文書│  卷(三)第179 頁、99年│  ，處有期徒刑壹年│
│  │      │11 月25 │林國小│        │  罪                │  度審訴字第992 號卷│  。扣案如附表二編│
│  │      │日中午12│」旁、桃│        │刑法第339條第1項之│  第136 頁、第178 頁│  號11、12所示偽造│
│  │      │時30 分 │園縣蘆竹│        │  詐欺取財罪        │  、本院卷(一)第137 頁│  之印文共參枚、如│
│  │      │許、    │鄉○○路│        │                    │  、第155 頁）      │  附表三編號8 至13│
│  │      │        │10號之蘆│        │                    │被告萬建群於警詢、│  所示之物，均沒收│
│  │      │        │竹郵局前│        │                    │  偵查及本院審理中之│  。              │
│  │      │        │        │        │                    │  自白（98年度偵字第│萬健群共同行使偽│
│  │      │        │        │        │                    │  2546號卷(三)第132 頁│  造公文書，足以生│
│  │      │        │        │        │                    │  、第180 頁、99年度│  損害於公眾及他人│
│  │      │        │        │        │                    │  審訴字第992 號卷第│  ，處有期徒刑壹年│
│  │      │        │        │        │                    │  136 頁、第178 頁、│  。扣案如附表二編│
│  │      │        │        │        │                    │  本院卷(一)第137 頁、│  號11、12所示偽造│
│  │      │        │        │        │                    │  第155 頁）        │  之印文共參枚、如│
│  │      │        │        │        │                    │被告江宗翰於警詢、│  附表三編號8 至13│
│  │      │        │        │        │                    │  偵查及本院審理中之│  所示之物，均沒收│
│  │      │        │        │        │                    │  自白（98年度偵字第│  。              │
│  │      │        │        │        │                    │  2546號卷(三)第119 頁│江宗翰共同行使偽│
│  │      │        │        │        │                    │  、第177 頁至第178 │  造公文書，足以生│
│  │      │        │        │        │                    │  頁、99年度審訴字第│  損害於公眾及他人│
│  │      │        │        │        │                    │  992 號卷第136 頁、│  ，處有期徒刑壹年│
│  │      │        │        │        │                    │  第178 頁、本院卷(一)│  。扣案如附表二編│
│  │      │        │        │        │                    │  第137 頁反面、第15│  號11、12所示偽造│
│  │      │        │        │        │                    │  5 頁）            │  之印文共參枚、如│
│  │      │        │        │        │                    │證人李芳映之證述（│  附表三編號8 至13│
│  │      │        │        │        │                    │  98年度偵字第9939號│  所示之物，均沒收│
│  │      │        │        │        │                    │  卷(二)第39頁至第41頁│  。              │
│  │      │        │        │        │                    │  、第42頁至第43頁、│                  │
│  │      │        │        │        │                    │  卷(四)第101 頁至102 │                  │
│  │      │        │        │        │                    │  頁、本院卷(一)第266 │                  │
│  │      │        │        │        │                    │  頁至第267 頁）    │                  │
│  │      │        │        │        │                    │偽造之士林地方法院│                  │
│  │      │        │        │        │                    │  檢察署監管科公文、│                  │
│  │      │        │        │        │                    │  士林地檢署監管科收│                  │
│  │      │        │        │        │                    │  據2 份（98年度偵字│                  │
│  │      │        │        │        │                    │  第9939號卷(二)第47頁│                  │
│  │      │        │        │        │                    │  至第49頁）        │                  │
│  │      │        │        │        │                    │內政部警政署刑事警│                  │
│  │      │        │        │        │                    │  察局98年4 月15日刑│                  │
│  │      │        │        │        │                    │  紋字第0980048038號│                  │
│  │      │        │        │        │                    │  鑑驗書（98年度偵字│                  │
│  │      │        │        │        │                    │  第9939號卷(二)第45頁│                  │
│  │      │        │        │        │                    │  至反面）          │                  │
├─┼───┼────┼────┼────┼──────────┼──────────┼─────────┤
│9.│黃長利│97年11月│桃園縣大│ 65萬元 │刑法第158條第1項之│被告莊曜倫於警詢及│莊曜倫共同行使偽│
│  │      │26日下午│溪鎮仁和│        │  僭行公務員職權罪  │  本院審理中之自白（│  造公文書，足以生│
│  │      │5 時30分│路2 段34│        │刑法第216條、第211│  98年度偵字第18761 │  損害於公眾及他人│
│  │      │許      │9 號之「│        │  條之行使偽造公文書│  號卷第13頁、99年度│  ，處有期徒刑壹年│
│  │      │        │華宇電腦│        │  罪                │  審訴字第992 號卷第│  。扣案如附表二編│
│  │      │        │」旁    │        │刑法第339條第1項之│  136 頁、第178 頁、│  號13、14所示偽造│
│  │      │        │        │        │  詐欺取財罪        │  本院卷(一)第137 頁、│  之印文共貳枚、如│
│  │      │        │        │        │                    │  第155頁）         │  附表三編號8 至13│
│  │      │        │        │        │                    │被告萬建群於警詢及│  所示之物，均沒收│
│  │      │        │        │        │                    │  本院審理中之自白（│  。              │
│  │      │        │        │        │                    │  98年度偵字第18761 │萬健群共同行使偽│
│  │      │        │        │        │                    │  號卷第5 頁、99年度│  造公文書，足以生│
│  │      │        │        │        │                    │  審訴字第992 號卷第│  損害於公眾及他人│
│  │      │        │        │        │                    │  136 頁、第178 頁、│  ，處有期徒刑壹年│
│  │      │        │        │        │                    │  本院卷(一)第137 頁、│  。扣案如附表二編│
│  │      │        │        │        │                    │  第155 頁）        │  號13、14所示偽造│
│  │      │        │        │        │                    │被告江宗翰於警詢及│  之印文共貳枚、如│
│  │      │        │        │        │                    │  本院審理中之自白（│  附表三編號8 至13│
│  │      │        │        │        │                    │  98年度偵字第18761 │  所示之物，均沒收│
│  │      │        │        │        │                    │  號卷第21頁、99年度│  。              │
│  │      │        │        │        │                    │  審訴字第992 號卷第│江宗翰共同行使偽│
│  │      │        │        │        │                    │  136 頁、第178 頁、│  造公文書，足以生│
│  │      │        │        │        │                    │  本院卷(一)第137 頁反│  損害於公眾及他人│
│  │      │        │        │        │                    │  面、第155 頁）    │  ，處有期徒刑壹年│
│  │      │        │        │        │                    │證人王長利之證述（│  。扣案如附表二編│
│  │      │        │        │        │                    │  98年度偵字第18761 │  號13、14所示偽造│
│  │      │        │        │        │                    │  號卷第50頁至第53頁│  之印文共貳枚、如│
│  │      │        │        │        │                    │  、第54頁至第59頁、│  附表三編號8 至13│
│  │      │        │        │        │                    │  本院卷(一)第197 頁至│  所示之物，均沒收│
│  │      │        │        │        │                    │  第198 頁）        │  。              │
│  │      │        │        │        │                    │黃長利大溪鎮頂埔農│                  │
│  │      │        │        │        │                    │  會存摺內頁明細影本│                  │
│  │      │        │        │        │                    │  （98年度偵字第1876│                  │
│  │      │        │        │        │                    │  1 號卷第61頁）    │                  │
│  │      │        │        │        │                    │偽造之士林地方法院│                  │
│  │      │        │        │        │                    │  檢察署監管科、士林│                  │
│  │      │        │        │        │                    │  地檢署監管科收據各│                  │
│  │      │        │        │        │                    │  1 份（98年度偵字第│                  │
│  │      │        │        │        │                    │  18761 號卷第69、70│                  │
│  │      │        │        │        │                    │  頁）              │                  │
│  │      │        │        │        │                    │內政部警政署刑事警│                  │
│  │      │        │        │        │                    │  察局98年2 月18日刑│                  │
│  │      │        │        │        │                    │  紋字第0980020030號│                  │
│  │      │        │        │        │                    │  鑑驗書（98年度偵字│                  │
│  │      │        │        │        │                    │  第18761 號卷第71頁│                  │
│  │      │        │        │        │                    │  至第72頁）        │                  │
├─┼───┼────┼────┼────┼──────────┼──────────┼─────────┤
│10│呂楊金│97年11月│桃園縣大│ 15萬元 │刑法第158條第1項之│被告莊曜倫於警詢、│莊曜倫共同行使偽│
│  │滿    │27日中午│溪鎮「僑│        │  僭行公務員職權罪  │  偵查及本院審理中之│  造公文書，足以生│
│  │      │12時許  │愛國小」│        │刑法第216條、第211│  自白（98年度偵字第│  損害於公眾及他人│
│  │      │        │旁      │        │  條之行使偽造公文書│  18761 號卷第14頁、│  ，處有期徒刑壹年│
│  │      │        │        │        │  罪                │  98年度偵字第2546號│  。扣案如附表二編│
│  │      │        │        │        │刑法第339條第1項之│  卷(一)第281 頁、卷(三)│  號15、16所示偽造│
│  │      │        │        │        │  詐欺取財罪        │  第128 頁反面、第17│  之印文共伍枚、如│
│  │      │        │        │        │                    │  9 頁、99年度審訴字│  附表三編號8 至13│
│  │      │        │        │        │                    │  第992 號卷第136 頁│  所示之物，均沒收│
│  │      │        │        │        │                    │  、第178 頁、本院卷│  。              │
│  │      │        │        │        │                    │  (一)第137 頁、第155 │萬健群共同行使偽│
│  │      │        │        │        │                    │  頁）              │  造公文書，足以生│
│  │      │        │        │        │                    │被告萬建群於警詢、│  損害於公眾及他人│
│  │      │        │        │        │                    │  偵查及本院審理中之│  ，處有期徒刑壹年│
│  │      │        │        │        │                    │  自白（98年度偵字第│  。扣案如附表二編│
│  │      │        │        │        │                    │  2546號卷(一)第120 頁│  號15、16所示偽造│
│  │      │        │        │        │                    │  、第284 頁、卷(三)第│  之印文共伍枚、如│
│  │      │        │        │        │                    │  133 頁、第180 頁、│  附表三編號8 至13│
│  │      │        │        │        │                    │  99年度審訴字第992 │  所示之物，均沒收│
│  │      │        │        │        │                    │  號卷第136 頁、第17│  。              │
│  │      │        │        │        │                    │  8 頁、本院卷(一)第13│江宗翰共同行使偽│
│  │      │        │        │        │                    │  7 頁、第155 頁）  │  造公文書，足以生│
│  │      │        │        │        │                    │被告江宗翰於警詢、│  損害於公眾及他人│
│  │      │        │        │        │                    │  偵查及本院審理中之│  ，處有期徒刑壹年│
│  │      │        │        │        │                    │  自白（98年度偵字第│  。扣案如附表二編│
│  │      │        │        │        │                    │  2546號卷(一)第102 頁│  號15、16所示偽造│
│  │      │        │        │        │                    │  、第276 頁、卷(三)第│  之印文共伍枚、如│
│  │      │        │        │        │                    │  119 頁、第177 頁、│  附表三編號8 至13│
│  │      │        │        │        │                    │  99年度審訴字第992 │  所示之物，均沒收│
│  │      │        │        │        │                    │  號卷第136 頁、第17│  。              │
│  │      │        │        │        │                    │  8 頁、本院卷(一)第13│                  │
│  │      │        │        │        │                    │  7 頁反面、第155 頁│                  │
│  │      │        │        │        │                    │  ）                │                  │
│  │      │        │        │        │                    │證人呂楊金滿之證述│                  │
│  │      │        │        │        │                    │  （98年度偵字第9939│                  │
│  │      │        │        │        │                    │  號卷(二)第27頁至第28│                  │
│  │      │        │        │        │                    │  頁、第31頁至第32頁│                  │
│  │      │        │        │        │                    │  、卷(四)第69頁、本院│                  │
│  │      │        │        │        │                    │  卷(一)第260 頁至第26│                  │
│  │      │        │        │        │                    │  1 頁）            │                  │
│  │      │        │        │        │                    │偽造之臺灣臺北、士│                  │
│  │      │        │        │        │                    │  林地方法院檢察署刑│                  │
│  │      │        │        │        │                    │  事庭傳票、士林地檢│                  │
│  │      │        │        │        │                    │  署監管科收據（98年│                  │
│  │      │        │        │        │                    │  度偵字第9939卷(二)第│                  │
│  │      │        │        │        │                    │  29、30頁）        │                  │
│  │      │        │        │        │                    │監聽譯文（98年度偵│                  │
│  │      │        │        │        │                    │  字第9939卷(二)第34頁│                  │
│  │      │        │        │        │                    │  至第36頁）        │                  │
├─┼───┼────┼────┼────┼──────────┼──────────┼─────────┤
│11│林茂泰│97年11月│臺中縣梧│ 120萬元│刑法第158條第1項之│被告莊曜倫於本院審│莊曜倫共同行使偽│
│  │      │28日中午│棲鎮大智│        │  僭行公務員職權罪  │  理中之自白（99年度│  造公文書，足以生│
│  │      │12時30分│路1 段10│        │刑法第216條、第211│  審訴字第992 號卷第│  損害於公眾及他人│
│  │      │許      │51號前  │        │  條之行使偽造公文書│  136 頁、第178 頁、│  ，處有期徒刑壹年│
│  │      │        │        │        │  罪                │  本院卷(一)第137 頁、│  。扣案如附表二編│
│  │      │        │        │        │刑法第216條、第212│  第155 頁）        │  號17、18所示偽造│
│  │      │        │        │        │  條之行使偽造特種文│被告萬建群於偵查及│  之印文共柒枚、如│
│  │      │        │        │        │  書                │  本院審理中之自白（│  附表三編號8 至13│
│  │      │        │        │        │刑法第339條第1項之│  98年度偵字第2546號│  所示之物，均沒收│
│  │      │        │        │        │  詐欺取財罪        │  卷(三)第181 頁、99年│  。              │
│  │      │        │        │        │                    │  度審訴字第992 號卷│萬健群共同行使偽│
│  │      │        │        │        │                    │  第136 頁、第178 頁│  造公文書，足以生│
│  │      │        │        │        │                    │  、本院卷(一)第137 頁│  損害於公眾及他人│
│  │      │        │        │        │                    │  、第155 頁）      │  ，處有期徒刑壹年│
│  │      │        │        │        │                    │被告江宗翰於本院審│  。扣案如附表二編│
│  │      │        │        │        │                    │  理中之自白（99年度│  號17、18所示偽造│
│  │      │        │        │        │                    │  審訴字第992 號卷第│  之印文共柒枚、如│
│  │      │        │        │        │                    │  136 頁、第178 頁、│  附表三編號8 至13│
│  │      │        │        │        │                    │  本院卷(一)第137 頁反│  所示之物，均沒收│
│  │      │        │        │        │                    │  面、第155 頁）    │  。              │
│  │      │        │        │        │                    │證人林茂泰之證述（│江宗翰共同行使偽│
│  │      │        │        │        │                    │  98年度偵字第9939號│  造公文書，足以生│
│  │      │        │        │        │                    │  卷(二)第177 頁至第17│  損害於公眾及他人│
│  │      │        │        │        │                    │  8 頁、卷(四)第96頁至│  ，處有期徒刑壹年│
│  │      │        │        │        │                    │  第97頁、本院卷(一)第│  。扣案如附表二編│
│  │      │        │        │        │                    │  193 頁至第194 頁）│  號17、18所示偽造│
│  │      │        │        │        │                    │偽造之臺灣臺北地方│  之印文共柒枚、如│
│  │      │        │        │        │                    │  法院檢察署刑事傳票│  附表三編號8 至13│
│  │      │        │        │        │                    │  、臺灣臺北地方法院│  所示之物，均沒收│
│  │      │        │        │        │                    │  檢察署強制性資產凍│  。              │
│  │      │        │        │        │                    │  結執行書（98年度偵│                  │
│  │      │        │        │        │                    │  字第9939號卷(二)第17│                  │
│  │      │        │        │        │                    │  9 、180 頁）      │                  │
│  │      │        │        │        │                    │被害人林茂泰臺灣銀│                  │
│  │      │        │        │        │                    │  行優惠儲蓄存款綜合│                  │
│  │      │        │        │        │                    │  服務存摺封面及內頁│                  │
│  │      │        │        │        │                    │  明細影本（98年度偵│                  │
│  │      │        │        │        │                    │  字第9939號卷(二)第18│                  │
│  │      │        │        │        │                    │  1 頁）            │                  │
│  │      │        │        │        │                    │監聽譯文（98年度偵│                  │
│  │      │        │        │        │                    │  字第9939號卷(二)第18│                  │
│  │      │        │        │        │                    │  2 頁）            │                  │
├─┼───┼────┼────┼────┼──────────┼──────────┼─────────┤
│12│王寶慧│97年11月│臺北縣板│未取得任│刑法第158條第1項之│被告莊曜倫於偵查及│莊曜倫共同行使偽│
│  │      │28日下午│橋市（現│何款項  │  僭行公務員職權罪  │  本院審理中之自白（│  造公文書，足以生│
│  │      │某時    │改為新北│        │刑法第216條、第211│  98年度偵字第2546號│  損害於公眾及他人│
│  │      │        │市板橋區│        │  條之行使偽造公文書│  卷(三)第179 頁、99年│  ，處有期徒刑壹年│
│  │      │        │）雙十路│        │  罪                │  度審訴字第992 號卷│  。扣案如附表二編│
│  │      │        │與大同街│        │刑法第339 條第3 項│  第136 頁、第178 頁│  號19所示偽造之印│
│  │      │        │口之85度│        │  、第1 項之詐欺取財│  、本院卷(一)第137 頁│  文壹枚、如附表三│
│  │      │        │C       │        │  未遂罪            │  、第155 頁）      │  編號8 至13所示之│
│  │      │        │        │        │                    │被告萬建群於警詢、│  物，均沒收。    │
│  │      │        │        │        │                    │  偵查及本院審理中之│萬健群共同行使偽│
│  │      │        │        │        │                    │  自白（98年度偵字第│  造公文書，足以生│
│  │      │        │        │        │                    │  2546號卷(一)第120 頁│  損害於公眾及他人│
│  │      │        │        │        │                    │  、第285 頁、卷(三)第│  ，處有期徒刑壹年│
│  │      │        │        │        │                    │  180 頁、99年度審訴│  。扣案如附表二編│
│  │      │        │        │        │                    │  字第992 號卷第136 │  號19所示偽造之印│
│  │      │        │        │        │                    │  頁、第178 頁、本院│  文壹枚、如附表三│
│  │      │        │        │        │                    │  卷(一)第137 頁、第15│  編號8 至13所示之│
│  │      │        │        │        │                    │  5 頁）            │  物，均沒收。    │
│  │      │        │        │        │                    │被告江宗翰於警詢、│江宗翰共同行使偽│
│  │      │        │        │        │                    │  偵查中及本院審理中│  造公文書，足以生│
│  │      │        │        │        │                    │  之自白（98年度偵字│  損害於公眾及他人│
│  │      │        │        │        │                    │  第2546號卷(一)第102 │  ，處有期徒刑壹年│
│  │      │        │        │        │                    │  頁反面、第276 頁、│  。扣案如附表二編│
│  │      │        │        │        │                    │  卷(三)第178 頁、99年│  號19所示偽造之印│
│  │      │        │        │        │                    │  度審訴字第992 號卷│  文壹枚、如附表三│
│  │      │        │        │        │                    │  第136 頁、第178 頁│  編號8 至13所示之│
│  │      │        │        │        │                    │  、本院卷(一)第137 頁│  物，均沒收。    │
│  │      │        │        │        │                    │  反面、第155 頁）  │                  │
│  │      │        │        │        │                    │證人王寶慧之證述（│                  │
│  │      │        │        │        │                    │  98年度偵字第9939號│                  │
│  │      │        │        │        │                    │  卷(二)第122 頁至第12│                  │
│  │      │        │        │        │                    │  4 頁、卷(四)第103 頁│                  │
│  │      │        │        │        │                    │  ）                │                  │
│  │      │        │        │        │                    │偽造之法務部執行假│                  │
│  │      │        │        │        │                    │  扣押處份命令（98年│                  │
│  │      │        │        │        │                    │  度偵字第9939號卷(二)│                  │
│  │      │        │        │        │                    │  第125 頁）        │                  │
│  │      │        │        │        │                    │監聽譯文（98年度偵│                  │
│  │      │        │        │        │                    │  字第9939號卷(二)第12│                  │
│  │      │        │        │        │                    │  6 、127 頁）      │                  │
├─┼───┼────┼────┼────┼──────────┼──────────┼─────────┤
│13│陳木榮│97年11月│南投縣竹│ 21萬元 │刑法第158條第1項之│被告莊曜倫於本院審│莊曜倫共同行使偽│
│  │      │28日下午│山鎮集山│        │  僭行公務員職權罪  │  理中之自白（99年度│  造公文書，足以生│
│  │      │某時    │路3 段與│        │刑法第216條、第211│  審訴字第992 號卷第│  損害於公眾及他人│
│  │      │        │瑞竹巷口│        │  條之行使偽造公文書│  136 頁、第178 頁、│  ，處有期徒刑壹年│
│  │      │        │        │        │  罪                │  本院卷(一)第137 頁、│  。扣案如附表二編│
│  │      │        │        │        │刑法第339條第1項之│  第155 頁）        │  號20所示偽造之印│
│  │      │        │        │        │  詐欺取財罪        │被告萬建群於偵查及│  文壹枚、如附表三│
│  │      │        │        │        │                    │  本院審理中之自白（│  編號8 至13所示之│
│  │      │        │        │        │                    │  98年度偵字第2546號│  物，均沒收。    │
│  │      │        │        │        │                    │  卷(三)第180 頁、99年│萬健群共同行使偽│
│  │      │        │        │        │                    │  度審訴字第992 號卷│  造公文書，足以生│
│  │      │        │        │        │                    │  第136 頁、第178 頁│  損害於公眾及他人│
│  │      │        │        │        │                    │  、本院卷(一)第137 頁│  ，處有期徒刑壹年│
│  │      │        │        │        │                    │  、第155 頁）      │  。扣案如附表二編│
│  │      │        │        │        │                    │被告江宗翰於警詢、│  號20所示偽造之印│
│  │      │        │        │        │                    │  偵查中及本院審理中│  文壹枚、如附表三│
│  │      │        │        │        │                    │  之自白（98年度偵字│  編號8 至13所示之│
│  │      │        │        │        │                    │  第2546號卷(三)第117 │  物，均沒收。    │
│  │      │        │        │        │                    │  頁、第178 頁、99年│江宗翰共同行使偽│
│  │      │        │        │        │                    │  度審訴字第992 號卷│  造公文書，足以生│
│  │      │        │        │        │                    │  第136 頁、第178 頁│  損害於公眾及他人│
│  │      │        │        │        │                    │  、本院卷(一)第137 頁│  ，處有期徒刑壹年│
│  │      │        │        │        │                    │  反面、第155 頁）  │  。扣案如附表二編│
│  │      │        │        │        │                    │證人陳木榮之證述（│  號20所示偽造之印│
│  │      │        │        │        │                    │  98年度偵字第9939號│  文壹枚、如附表三│
│  │      │        │        │        │                    │  卷(二)第75頁、卷(四)第│  編號8 至13所示之│
│  │      │        │        │        │                    │  102 頁、本院卷(一)第│  物，均沒收。    │
│  │      │        │        │        │                    │  258 頁至第259 頁）│                  │
│  │      │        │        │        │                    │偽造之臺北地方法院│                  │
│  │      │        │        │        │                    │  地檢署監管科函文（│                  │
│  │      │        │        │        │                    │  98年度偵字第9939號│                  │
│  │      │        │        │        │                    │  卷(二)第76頁）      │                  │
│  │      │        │        │        │                    │監聽譯文（98年度偵│                  │
│  │      │        │        │        │                    │  字第9939號卷(二)第77│                  │
│  │      │        │        │        │                    │  頁）              │                  │
├─┼───┼────┼────┼────┼──────────┼──────────┼─────────┤
│14│蔡彭玉│97年12月│桃園縣中│ 35萬元 │刑法第158條第1項之│被告黃境朗於警詢、│黃境朗共同行使偽造│
│  │蘭    │5 日中午│壢市復華│        │  僭行公務員職權罪  │  偵查中之自白（98年│公文書，足以生損害│
│  │      │12時許  │公園前  │        │刑法第216條、第211│  度偵字第2546號卷(一)│於公眾及他人，累犯│
│  │      │        │        │        │  條之行使偽造公文書│  第78頁、第267 頁、│，處有期徒刑壹年貳│
│  │      │        │        │        │  罪                │  卷(三)第136 頁、第18│月。扣案如附表二編│
│  │      │        │        │        │刑法第339 條第1 項│  1 頁、本院卷(一)第13│號21所示偽造之印文│
│  │      │        │        │        │  之詐欺取財罪      │  8 頁、第155 頁）  │壹枚沒收。        │
│  │      │        │        │        │                    │證人蔡彭玉蘭之證述│                  │
│  │      │        │        │        │                    │  （98年度偵字第9939│                  │
│  │      │        │        │        │                    │  號卷(二)第129 頁至第│                  │
│  │      │        │        │        │                    │  130 頁、第132 頁至│                  │
│  │      │        │        │        │                    │  第133 頁、卷(四)第76│                  │
│  │      │        │        │        │                    │  頁至第77頁、本院卷│                  │
│  │      │        │        │        │                    │  (一)第263 頁至第264 │                  │
│  │      │        │        │        │                    │  頁）              │                  │
│  │      │        │        │        │                    │偽造之臺中地方法院│                  │
│  │      │        │        │        │                    │  地檢署監管科函文（│                  │
│  │      │        │        │        │                    │  98年度偵字第9939號│                  │
│  │      │        │        │        │                    │  卷(二)第131 頁）    │                  │
│  │      │        │        │        │                    │通聯查詢資料（98年│                  │
│  │      │        │        │        │                    │  度偵字第9939號卷(二)│                  │
│  │      │        │        │        │                    │  第135 頁）        │                  │
├─┼───┼────┼────┼────┼──────────┼──────────┼─────────┤
│15│林月娥│98年1 月│新竹市香│未取得任│刑法第339條第3項、│被告陳意方於警詢、│陳意方共同意圖為│
│  │      │17日上午│山區中華│何款項  │  第1項之詐欺取財未 │  偵查及本院審理中之│  自己不法之所有，│
│  │      │11時許  │路4 段  │        │  遂罪              │  自白（98年度偵字第│  以詐術使人將本人│
│  │      │        │582 號「│        │                    │  2546號卷(二)第57頁、│  之物交付，未遂，│
│  │      │        │國泰世華│        │                    │  卷(三)第172 頁、新竹│  處有期徒刑伍月。│
│  │      │        │銀行」前│        │                    │  地檢98年度偵字第75│  扣案如附表二編號│
│  │      │        │        │        │                    │  9 號卷第89頁、99年│  22所示偽造之印文│
│  │      │        │        │        │                    │  度審訴字第992 號卷│  共貳枚、如附表三│
│  │      │        │        │        │                    │  第135 頁、第178 頁│  編號1 至7 所示之│
│  │      │        │        │        │                    │  、本院卷(一)第137 頁│  物，均沒收。    │
│  │      │        │        │        │                    │  、第155 頁）      │呂昀樺共同意圖為│
│  │      │        │        │        │                    │被告呂昀樺於警詢、│  自己不法之所有，│
│  │      │        │        │        │                    │  偵查及本院審理中之│  以詐術使人將本人│
│  │      │        │        │        │                    │  自白（98年度偵字第│  之物交付，未遂，│
│  │      │        │        │        │                    │  2546號卷(二)第29頁、│  處有期徒刑伍月。│
│  │      │        │        │        │                    │  99年度審訴字第992 │  扣案如附表二編號│
│  │      │        │        │        │                    │  號卷第135 頁反面、│  22所示偽造之印文│
│  │      │        │        │        │                    │  第178 頁、本院卷(一)│  共貳枚、如附表三│
│  │      │        │        │        │                    │  第137 頁、第155 頁│  編號1 至7 所示之│
│  │      │        │        │        │                    │  ）                │  物，均沒收。    │
│  │      │        │        │        │                    │被告蔡帛諺於警詢、│蔡帛諺共同意圖為│
│  │      │        │        │        │                    │  偵查及本院審理中之│  自己不法之所有，│
│  │      │        │        │        │                    │  自白（98年度偵字第│  以詐術使人將本人│
│  │      │        │        │        │                    │  9939號卷(一)第241 頁│  之物交付，未遂，│
│  │      │        │        │        │                    │  、卷(四)第28頁、新竹│  處有期徒刑伍月，│
│  │      │        │        │        │                    │  地檢98年度偵字第75│  如易科罰金，以新│
│  │      │        │        │        │                    │  9 號卷第26頁、第87│  臺幣壹仟元折算壹│
│  │      │        │        │        │                    │  頁、第160 頁、99年│  日。扣案如附表二│
│  │      │        │        │        │                    │  度審訴字第992 號卷│  編號22所示偽造之│
│  │      │        │        │        │                    │  第136 頁反面、第17│  印文共貳枚、如附│
│  │      │        │        │        │                    │  8 頁反面、本院卷(一)│  表三編號1 至7 所│
│  │      │        │        │        │                    │  第138 頁、第155 頁│  示之物，均沒收。│
│  │      │        │        │        │                    │  ）                │                  │
│  │      │        │        │        │                    │證人林月娥之證述（│                  │
│  │      │        │        │        │                    │  新竹地檢98年度偵字│                  │
│  │      │        │        │        │                    │  第759 號卷第31頁至│                  │
│  │      │        │        │        │                    │  第32頁、第91頁至第│                  │
│  │      │        │        │        │                    │  92頁、本院卷(一)第21│                  │
│  │      │        │        │        │                    │  2 頁至第217 頁）  │                  │
│  │      │        │        │        │                    │偽造之臺中地方法院│                  │
│  │      │        │        │        │                    │  地檢署監管科函文2 │                  │
│  │      │        │        │        │                    │  份（新竹地檢98年度│                  │
│  │      │        │        │        │                    │  偵字第759 號卷第58│                  │
│  │      │        │        │        │                    │  、59頁）          │                  │
│  │      │        │        │        │                    │林月娥國泰世華銀行│                  │
│  │      │        │        │        │                    │  活期存款存摺封面及│                  │
│  │      │        │        │        │                    │  內頁明細影本（新竹│                  │
│  │      │        │        │        │                    │  地檢98年度偵字第75│                  │
│  │      │        │        │        │                    │  9 號卷第63頁至第64│                  │
│  │      │        │        │        │                    │  頁）              │                  │
│  │      │        │        │        │                    │監視錄影器翻拍畫面│                  │
│  │      │        │        │        │                    │  7 張（新竹地檢98年│                  │
│  │      │        │        │        │                    │  度偵字第759 號卷第│                  │
│  │      │        │        │        │                    │  67頁至第70頁）    │                  │
└─┴───┴────┴────┴────┴──────────┴──────────┴─────────┘
附表二
┌─┬────────┬──┬─────┬──┬──────┬────────┬──────┐
│編│   名      稱   │數量│  偽造之  │數量│沒 收 依 據 │   備      註   │卷 證 出 處 │
│號│                │    │ 印文名稱 │    │            │                │            │
├─┼────────┼──┼─────┼──┼──────┼────────┼──────┤
│1.│偽造之「臺北地檢│2 張│「臺灣臺中│共計│刑法第219條 │此2 張偽造之公文│98年度偵字第│
│  │署監管科收據」  │    │地方法院檢│2 枚│            │書雖係被告陳意方│9939號卷(二)  │
│  │                │    │察署印」  │    │            │、呂昀樺共同犯如│第192-193頁 │
│  │                │    │          │    │            │犯罪事實欄二、（│            │
│  │                │    │          │    │            │一）所示犯行所用│            │
│  │                │    │          │    │            │之物，然已因行使│            │
│  │                │    │          │    │            │而交付予被害人曾│            │
│  │                │    │          │    │            │炯銘，非屬被告陳│            │
│  │                │    │          │    │            │意方、呂昀樺及所│            │
│  │                │    │          │    │            │屬詐騙集團所有，│            │
│  │                │    │          │    │            │亦非違禁物，不能│            │
│  │                │    │          │    │            │諭知沒收。至該偽│            │
│  │                │    │          │    │            │造公文書上如左列│            │
│  │                │    │          │    │            │欄位所示之印文，│            │
│  │                │    │          │    │            │不問屬於犯人與否│            │
│  │                │    │          │    │            │，均應依法諭知沒│            │
│  │                │    │          │    │            │收。            │            │
├─┼────────┼──┼─────┼──┼──────┼────────┼──────┤
│2.│偽造之「臺灣臺中│1 張│「臺灣省臺│1 枚│刑法第219條 │此偽造之公文書雖│98年度偵字第│
│  │地方法院檢察總署│    │中地檢署印│    │            │係被告廖清輝共同│9939號卷(二)  │
│  │偵查卷宗」卷面  │    │」        │    │            │犯如犯罪事實欄二│第84頁      │
│  │                │    │          │    │            │、（三）所示犯行│            │
│  │                │    │          │    │            │所用之物，然已因│            │
│  │                │    │          │    │            │行使而交付予被害│            │
│  │                │    │          │    │            │人詹陳暖，非屬被│            │
│  │                │    │          │    │            │告廖清輝及所屬詐│            │
│  │                │    │          │    │            │欺集團所有，亦非│            │
│  │                │    │          │    │            │違禁物，不能諭知│            │
│  │                │    │          │    │            │沒收。至該偽造公│            │
│  │                │    │          │    │            │文書上如左列欄位│            │
│  │                │    │          │    │            │所示之印文，不問│            │
│  │                │    │          │    │            │屬於犯人與否，均│            │
│  │                │    │          │    │            │應依法諭知沒收。│            │
├─┼────────┼──┼─────┼──┼──────┼────────┼──────┤
│3.│偽造之「法務部執│1 張│「臺灣省臺│1 枚│刑法第219條 │此偽造之公文書雖│98年度偵字第│
│  │行凍結處份命令」│    │中地檢署印│    │            │係被告廖清輝共同│9939號卷(二)  │
│  │                │    │」        │    │            │犯如犯罪事實欄二│第85頁      │
│  │                │    │          │    │            │、（三）所示犯行│            │
│  │                │    │          │    │            │所用之物，然已因│            │
│  │                │    │          │    │            │行使而交付予被害│            │
│  │                │    │          │    │            │人詹陳暖，非屬被│            │
│  │                │    │          │    │            │告廖清輝及所屬詐│            │
│  │                │    │          │    │            │欺集團所有，亦非│            │
│  │                │    │          │    │            │違禁物，不能諭知│            │
│  │                │    │          │    │            │沒收。至該偽造公│            │
│  │                │    │          │    │            │文書上如左列欄位│            │
│  │                │    │          │    │            │所示之印文，不問│            │
│  │                │    │          │    │            │屬於犯人與否，均│            │
│  │                │    │          │    │            │應依法諭知沒收。│            │
├─┼────────┼──┼─────┼──┼──────┼────────┼──────┤
│4.│偽造之「臺中地方│1 張│「臺灣臺北│1 枚│刑法第219條 │此偽造之公文書雖│98年度偵字第│
│  │法院檢察署監管科│    │地方法院檢│    │            │係被告陳意方、呂│9939號卷(二)  │
│  │」函文          │    │察署印」  │    │            │昀樺、黃柏智共同│第17頁      │
│  │                │    │          │    │            │犯如犯罪事實欄二│            │
│  │                │    │          │    │            │、（四）所示犯行│            │
│  │                │    │          │    │            │所用之物，然已因│            │
│  │                │    │          │    │            │行使而交付予被害│            │
│  │                │    │          │    │            │人李金里，非屬被│            │
│  │                │    │          │    │            │告陳意方、呂昀樺│            │
│  │                │    │          │    │            │、黃柏智及所屬詐│            │
│  │                │    │          │    │            │欺集團所有，亦非│            │
│  │                │    │          │    │            │違禁物，不能諭知│            │
│  │                │    │          │    │            │沒收。至該偽造公│            │
│  │                │    │          │    │            │文書上如左列欄位│            │
│  │                │    │          │    │            │所示之印文，不問│            │
│  │                │    │          │    │            │屬於犯人與否，均│            │
│  │                │    │          │    │            │應依法諭知沒收。│            │
├─┼────────┼──┼─────┼──┼──────┼────────┼──────┤
│5.│偽造之「臺中地方│1 張│「臺灣臺北│1 枚│刑法第219條 │此偽造之公文書雖│98年度偵字第│
│  │法院地檢署監管科│    │地方法院檢│    │            │係被告陳意方、呂│9939號卷(二)  │
│  │」函文          │    │察署印」  │    │            │昀樺、黃柏智共同│第55頁      │
│  │                │    │          │    │            │犯如犯罪事實欄二│            │
│  │                │    │          │    │            │、（五）所示犯行│            │
│  │                │    │          │    │            │所用之物，然已因│            │
│  │                │    │          │    │            │行使而交付予被害│            │
│  │                │    │          │    │            │人謝瑞齡，非屬被│            │
│  │                │    │          │    │            │告陳意方、呂昀樺│            │
│  │                │    │          │    │            │、黃柏智及所屬詐│            │
│  │                │    │          │    │            │欺集團所有，亦非│            │
│  │                │    │          │    │            │違禁物，不能諭知│            │
│  │                │    │          │    │            │沒收。至該偽造公│            │
│  │                │    │          │    │            │文書上如左列欄位│            │
│  │                │    │          │    │            │所示之印文，不問│            │
│  │                │    │          │    │            │屬於犯人與否，均│            │
│  │                │    │          │    │            │應依法諭知沒收。│            │
├─┼────────┼──┼─────┼──┼──────┼────────┼──────┤
│6.│偽造之「臺灣臺北│1 張│「臺灣臺北│1 枚│刑法第219條 │此偽造之公文書雖│98年度偵字第│
│  │地檢署監管科」公│    │地方法院檢│    │            │係被告陳意方、呂│9939號卷(二)  │
│  │文              │    │察署印」  │    │            │昀樺、黃柏智共同│第64頁      │
│  │                │    │          │    │            │犯如犯罪事實欄二│            │
│  │                │    │          │    │            │、（六）所示犯行│            │
│  │                │    │          │    │            │所用之物，然已因│            │
│  │                │    │          │    │            │行使而交付予被害│            │
│  │                │    │          │    │            │人康昭揚，非屬被│            │
│  │                │    │          │    │            │告陳意方、呂昀樺│            │
│  │                │    │          │    │            │、黃柏智及所屬詐│            │
│  │                │    │          │    │            │欺集團所有，亦非│            │
│  │                │    │          │    │            │違禁物，不能諭知│            │
│  │                │    │          │    │            │沒收。至該偽造公│            │
│  │                │    │          │    │            │文書上如左列欄位│            │
│  │                │    │          │    │            │所示之印文，不問│            │
│  │                │    │          │    │            │屬於犯人與否，均│            │
│  │                │    │          │    │            │應依法諭知沒收。│            │
├─┼────────┼──┼─────┼──┼──────┼────────┼──────┤
│7.│偽造之「臺灣臺北│1 張│「臺灣臺北│共計│刑法第219條 │此偽造之公文書雖│98年度偵字第│
│  │地方法院檢察署強│    │地方法院檢│3 枚│            │係被告陳意方、呂│17269號卷   │
│  │制性資產凍結執行│    │察署印」、│    │            │昀樺、黃柏智共同│第26頁      │
│  │書」            │    │「書記官張│    │            │犯如犯罪事實欄二│            │
│  │                │    │嘉娥傳票用│    │            │、（七）所示犯行│            │
│  │                │    │」、「檢察│    │            │所用之物，然已因│            │
│  │                │    │官周士榆傳│    │            │行使而交付予被害│            │
│  │                │    │票專用」  │    │            │人連博碩，非屬被│            │
│  │                │    │          │    │            │告陳意方、呂昀樺│            │
│  │                │    │          │    │            │、黃柏智及所屬詐│            │
│  │                │    │          │    │            │欺集團所有，亦非│            │
│  │                │    │          │    │            │違禁物，不能諭知│            │
│  │                │    │          │    │            │沒收。至該偽造公│            │
│  │                │    │          │    │            │文書上如左列欄位│            │
│  │                │    │          │    │            │所示之印文，不問│            │
│  │                │    │          │    │            │屬於犯人與否，均│            │
│  │                │    │          │    │            │應依法諭知沒收。│            │
├─┼────────┼──┼─────┼──┼──────┼────────┼──────┤
│8.│偽造之「臺灣臺北│1 張│「臺灣臺北│共計│刑法第219條 │此偽造之公文書雖│98年度偵字第│
│  │地方法院檢察署刑│    │地方法院檢│3 枚│            │係被告陳意方、呂│17269號卷   │
│  │事傳票」        │    │察署印」、│    │            │昀樺、黃柏智共同│第27頁      │
│  │                │    │「書記官張│    │            │犯如犯罪事實欄二│            │
│  │                │    │嘉娥傳票專│    │            │、（七）所示犯行│            │
│  │                │    │用」、「檢│    │            │所用之物，然已因│            │
│  │                │    │察官周士榆│    │            │行使而交付予被害│            │
│  │                │    │傳票專用」│    │            │人連博碩，非屬被│            │
│  │                │    │          │    │            │告陳意方、呂昀樺│            │
│  │                │    │          │    │            │、黃柏智及所屬詐│            │
│  │                │    │          │    │            │欺集團所有，亦非│            │
│  │                │    │          │    │            │違禁物，不能諭知│            │
│  │                │    │          │    │            │沒收。至該偽造公│            │
│  │                │    │          │    │            │文書上如左列欄位│            │
│  │                │    │          │    │            │所示之印文，不問│            │
│  │                │    │          │    │            │屬於犯人與否，均│            │
│  │                │    │          │    │            │應依法諭知沒收。│            │
├─┼────────┼──┼─────┼──┼──────┼────────┼──────┤
│9.│偽造之「臺北地檢│1 張│「臺灣臺北│1 枚│刑法第219條 │此偽造之公文書雖│98年度偵字第│
│  │署監管科收據」  │    │地方法院檢│    │            │係被告陳意方、呂│17269號卷   │
│  │                │    │察署印」  │    │            │昀樺、黃柏智共同│第28頁      │
│  │                │    │          │    │            │犯如犯罪事實欄二│            │
│  │                │    │          │    │            │、（七）所示犯行│            │
│  │                │    │          │    │            │所用之物，然已因│            │
│  │                │    │          │    │            │行使而交付予被害│            │
│  │                │    │          │    │            │人連博碩，非屬被│            │
│  │                │    │          │    │            │告陳意方、呂昀樺│            │
│  │                │    │          │    │            │、黃柏智及所屬詐│            │
│  │                │    │          │    │            │欺集團所有，亦非│            │
│  │                │    │          │    │            │違禁物，不能諭知│            │
│  │                │    │          │    │            │沒收。至該偽造公│            │
│  │                │    │          │    │            │文書上如左列欄位│            │
│  │                │    │          │    │            │所示之印文，不問│            │
│  │                │    │          │    │            │屬於犯人與否，均│            │
│  │                │    │          │    │            │應依法諭知沒收。│            │
├─┼────────┼──┼─────┼──┼──────┼────────┼──────┤
│10│偽造之「臺灣臺北│1 張│「臺灣臺北│1 枚│刑法第219條 │此偽造之公文書雖│98年度偵字第│
│  │地檢署監管科」公│    │地方法院檢│    │            │係被告陳意方、呂│17269號卷   │
│  │文              │    │察署印」  │    │            │昀樺、黃柏智犯共│第29頁      │
│  │                │    │          │    │            │同如犯罪事實欄二│            │
│  │                │    │          │    │            │、（七）所示犯行│            │
│  │                │    │          │    │            │所用之物，然已因│            │
│  │                │    │          │    │            │行使而交付予被害│            │
│  │                │    │          │    │            │人連博碩，非屬被│            │
│  │                │    │          │    │            │告陳意方、呂昀樺│            │
│  │                │    │          │    │            │、黃柏智及所屬詐│            │
│  │                │    │          │    │            │欺集團所有，亦非│            │
│  │                │    │          │    │            │違禁物，不能諭知│            │
│  │                │    │          │    │            │沒收。至該偽造公│            │
│  │                │    │          │    │            │文書上如左列欄位│            │
│  │                │    │          │    │            │所示之印文，不問│            │
│  │                │    │          │    │            │屬於犯人與否，均│            │
│  │                │    │          │    │            │應依法諭知沒收。│            │
├─┼────────┼──┼─────┼──┼──────┼────────┼──────┤
│11│偽造之「士林地方│1 張│「檢察行政│1 枚│刑法第219條 │此偽造之公文書雖│98年度偵字第│
│  │法院檢察署監管科│    │處鑑」    │    │            │係被告莊曜倫、萬│9939號卷(二)  │
│  │」公文          │    │          │    │            │健群、江宗翰共同│第47頁      │
│  │                │    │          │    │            │犯如犯罪事實欄二│            │
│  │                │    │          │    │            │、（八）所示犯行│            │
│  │                │    │          │    │            │所用之物，然已因│            │
│  │                │    │          │    │            │行使而交付予被害│            │
│  │                │    │          │    │            │人李芳映，非屬被│            │
│  │                │    │          │    │            │告莊曜倫、萬健群│            │
│  │                │    │          │    │            │、江宗翰及所屬詐│            │
│  │                │    │          │    │            │欺集團所有，亦非│            │
│  │                │    │          │    │            │違禁物，不能諭知│            │
│  │                │    │          │    │            │沒收。至該偽造公│            │
│  │                │    │          │    │            │文書上如左列欄位│            │
│  │                │    │          │    │            │所示之印文，不問│            │
│  │                │    │          │    │            │屬於犯人與否，均│            │
│  │                │    │          │    │            │應依法諭知沒收。│            │
├─┼────────┼──┼─────┼──┼──────┼────────┼──────┤
│12│偽造之「士林地檢│2 張│「檢察行政│共計│刑法第219條 │此偽造之公文書雖│98年度偵字第│
│  │署監管科收據」  │    │處鑑」    │2 枚│            │係被告莊曜倫、萬│9939號卷(二)  │
│  │                │    │          │    │            │健群、江宗翰共同│第48-49頁   │
│  │                │    │          │    │            │犯如犯罪事實欄二│            │
│  │                │    │          │    │            │、（八）所示犯行│            │
│  │                │    │          │    │            │所用之物，然已因│            │
│  │                │    │          │    │            │行使而交付予被害│            │
│  │                │    │          │    │            │人李芳映，非屬被│            │
│  │                │    │          │    │            │告莊曜倫、萬健群│            │
│  │                │    │          │    │            │、江宗翰及所屬詐│            │
│  │                │    │          │    │            │欺集團所有，亦非│            │
│  │                │    │          │    │            │違禁物，不能諭知│            │
│  │                │    │          │    │            │沒收。至該偽造公│            │
│  │                │    │          │    │            │文書上如左列欄位│            │
│  │                │    │          │    │            │所示之印文，不問│            │
│  │                │    │          │    │            │屬於犯人與否，均│            │
│  │                │    │          │    │            │應依法諭知沒收。│            │
├─┼────────┼──┼─────┼──┼──────┼────────┼──────┤
│13│偽造之「士林地方│1 張│「檢察行政│1 枚│刑法第219條 │此偽造之公文書雖│98年度偵字第│
│  │法院檢察署監管科│    │處鑑」    │    │            │係被告莊曜倫、萬│18761號卷   │
│  │」公文          │    │          │    │            │健群、江宗翰共同│第69頁      │
│  │                │    │          │    │            │犯如犯罪事實欄二│            │
│  │                │    │          │    │            │、（九）所示犯行│            │
│  │                │    │          │    │            │所用之物，然已因│            │
│  │                │    │          │    │            │行使而交付予被害│            │
│  │                │    │          │    │            │人黃長利，非屬被│            │
│  │                │    │          │    │            │告莊曜倫、萬健群│            │
│  │                │    │          │    │            │、江宗翰及所屬詐│            │
│  │                │    │          │    │            │欺集團所有，亦非│            │
│  │                │    │          │    │            │違禁物，不能諭知│            │
│  │                │    │          │    │            │沒收。至該偽造公│            │
│  │                │    │          │    │            │文書上如左列欄位│            │
│  │                │    │          │    │            │所示之印文，不問│            │
│  │                │    │          │    │            │屬於犯人與否，均│            │
│  │                │    │          │    │            │應依法諭知沒收。│            │
├─┼────────┼──┼─────┼──┼──────┼────────┼──────┤
│14│偽造之「士林地檢│1 張│「檢察行政│1 枚│刑法第219條 │此偽造之公文書雖│98年度偵字第│
│  │署監管科收據」  │    │處鑑」    │    │            │係被告莊曜倫、萬│18761號卷   │
│  │                │    │          │    │            │健群、江宗翰共同│第70頁      │
│  │                │    │          │    │            │犯如犯罪事實欄二│            │
│  │                │    │          │    │            │、（九）所示犯行│            │
│  │                │    │          │    │            │所用之物，然已因│            │
│  │                │    │          │    │            │行使而交付予被害│            │
│  │                │    │          │    │            │人黃長利，非屬被│            │
│  │                │    │          │    │            │告莊曜倫、萬健群│            │
│  │                │    │          │    │            │、江宗翰及所屬詐│            │
│  │                │    │          │    │            │欺集團所有，亦非│            │
│  │                │    │          │    │            │違禁物，不能諭知│            │
│  │                │    │          │    │            │沒收。至該偽造公│            │
│  │                │    │          │    │            │文書上如左列欄位│            │
│  │                │    │          │    │            │所示之印文，不問│            │
│  │                │    │          │    │            │屬於犯人與否，均│            │
│  │                │    │          │    │            │應依法諭知沒收。│            │
├─┼────────┼──┼─────┼──┼──────┼────────┼──────┤
│15│偽造之「臺灣臺北│1 張│「臺灣臺北│共計│刑法第219條 │此偽造之公文書雖│98年度偵字第│
│  │士林地方法院檢察│    │地方法院檢│3 枚│            │係被告莊曜倫、萬│9939號卷(二)  │
│  │署刑事庭傳票」  │    │察署印」、│    │            │健群、江宗翰共同│第29頁      │
│  │                │    │「書記官林│    │            │犯如犯罪事實欄二│            │
│  │                │    │世裕傳票專│    │            │、（十）所示犯行│            │
│  │                │    │用」、「檢│    │            │所用之物，然已因│            │
│  │                │    │察官鄭世揚│    │            │行使而交付予被害│            │
│  │                │    │傳票專用」│    │            │人呂楊金滿，非屬│            │
│  │                │    │          │    │            │被告莊曜倫、萬健│            │
│  │                │    │          │    │            │群、江宗翰及所屬│            │
│  │                │    │          │    │            │詐騙集團所有，亦│            │
│  │                │    │          │    │            │非違禁物，不能諭│            │
│  │                │    │          │    │            │知沒收。至該偽造│            │
│  │                │    │          │    │            │公文書上如左列欄│            │
│  │                │    │          │    │            │位所示之印文，不│            │
│  │                │    │          │    │            │問屬於犯人與否，│            │
│  │                │    │          │    │            │均應依法諭知沒收│            │
│  │                │    │          │    │            │。              │            │
├─┼────────┼──┼─────┼──┼──────┼────────┼──────┤
│16│偽造之「士林地檢│1 張│「檢察行政│1 枚│刑法第219條 │此偽造之公文書雖│98年度偵字第│
│  │署監管科收據」  │    │處鑑」    │    │            │係被告莊曜倫、萬│9939號卷(二)  │
│  │                │    │          │    │            │健群、江宗翰共同│第30頁      │
│  │                │    │          │    │            │犯如犯罪事實欄二│            │
│  │                │    │          │    │            │、（十）所示犯行│            │
│  │                │    │          │    │            │所用之物，然已因│            │
│  │                │    │          │    │            │行使而交付予被害│            │
│  │                │    │          │    │            │人呂楊金滿，非屬│            │
│  │                │    │          │    │            │被告莊曜倫、萬健│            │
│  │                │    │          │    │            │群、江宗翰及所屬│            │
│  │                │    │          │    │            │詐騙集團所有，亦│            │
│  │                │    │          │    │            │非違禁物，不能諭│            │
│  │                │    │          │    │            │知沒收。至該偽造│            │
│  │                │    │          │    │            │公文書上如左列欄│            │
│  │                │    │          │    │            │位所示之印文，不│            │
│  │                │    │          │    │            │問屬於犯人與否，│            │
│  │                │    │          │    │            │均應依法諭知沒收│            │
│  │                │    │          │    │            │。              │            │
├─┼────────┼──┼─────┼──┼──────┼────────┼──────┤
│17│偽造之「臺灣臺北│1 張│「臺灣臺北│共計│刑法第219條 │此偽造之公文書雖│98年度偵字第│
│  │地方法院檢察署刑│    │地方法院檢│3 枚│            │係被告莊曜倫、萬│9939號卷(二)  │
│  │事傳票」        │    │察署印」、│    │            │健群、江宗翰共同│第179頁     │
│  │                │    │「書記官康│    │            │犯如犯罪事實欄二│            │
│  │                │    │敏郎」、「│    │            │、（十一）所示犯│            │
│  │                │    │檢察官周士│    │            │行所用之物，然已│            │
│  │                │    │榆」      │    │            │因行使而交付予被│            │
│  │                │    │          │    │            │害人林茂泰，非屬│            │
│  │                │    │          │    │            │被告莊曜倫、萬健│            │
│  │                │    │          │    │            │群、江宗翰及所屬│            │
│  │                │    │          │    │            │詐騙集團所有，亦│            │
│  │                │    │          │    │            │非違禁物，不能諭│            │
│  │                │    │          │    │            │知沒收。至該偽造│            │
│  │                │    │          │    │            │公文書上如左列欄│            │
│  │                │    │          │    │            │位所示之印文，不│            │
│  │                │    │          │    │            │問屬於犯人與否，│            │
│  │                │    │          │    │            │均應依法諭知沒收│            │
│  │                │    │          │    │            │。              │            │
├─┼────────┼──┼─────┼──┼──────┼────────┼──────┤
│18│偽造之「臺灣臺北│1 張│「臺灣臺北│共計│刑法第219條 │此偽造之公文書雖│98年度偵字第│
│  │地方法院檢察署強│    │地方法院檢│3 枚│            │係被告莊曜倫、萬│9939號卷(二)  │
│  │制性資產凍結執行│    │察署印」、│    │            │健群、江宗翰共同│第180頁     │
│  │書」            │    │「書記官康│    │            │犯如犯罪事實欄二│            │
│  │                │    │敏郎」、「│    │            │、（十一）所示犯│            │
│  │                │    │檢察官周士│    │            │行所用之物，然已│            │
│  │                │    │榆」      │    │            │因行使而交付予被│            │
│  │                │    │          │    │            │害人林茂泰，非屬│            │
│  │                │    │          │    │            │被告莊曜倫、萬健│            │
│  │                │    │          │    │            │群、江宗翰及所屬│            │
│  │                │    │          │    │            │詐騙集團所有，亦│            │
│  │                │    │          │    │            │非違禁物，不能諭│            │
│  │                │    │          │    │            │知沒收。至該偽造│            │
│  │                │    │          │    │            │公文書上如左列欄│            │
│  │                │    │          │    │            │位所示之印文，不│            │
│  │                │    │          │    │            │問屬於犯人與否，│            │
│  │                │    │          │    │            │均應依法諭知沒收│            │
│  │                │    │          │    │            │。              │            │
├─┼────────┼──┼─────┼──┼──────┼────────┼──────┤
│19│偽造之「法務部執│1 張│「法務部行│1 枚│刑法第219條 │此偽造之公文書雖│98年度偵字第│
│  │行假扣押處份命令│    │政執行署台│    │            │係被告莊曜倫、萬│9939號卷(二)  │
│  │」函文          │    │北執行處凍│    │            │健群、江宗翰共同│第125頁     │
│  │                │    │結管收命令│    │            │犯如犯罪事實欄二│            │
│  │                │    │書」      │    │            │、（十二）所示犯│            │
│  │                │    │          │    │            │行所用之物，然已│            │
│  │                │    │          │    │            │因行使而交付予被│            │
│  │                │    │          │    │            │害人王寶慧，非屬│            │
│  │                │    │          │    │            │被告莊曜倫、萬健│            │
│  │                │    │          │    │            │群、江宗翰及所屬│            │
│  │                │    │          │    │            │詐騙集團所有，亦│            │
│  │                │    │          │    │            │非違禁物，不能諭│            │
│  │                │    │          │    │            │知沒收。至該偽造│            │
│  │                │    │          │    │            │公文書上如左列欄│            │
│  │                │    │          │    │            │位所示之印文，不│            │
│  │                │    │          │    │            │問屬於犯人與否，│            │
│  │                │    │          │    │            │均應依法諭知沒收│            │
│  │                │    │          │    │            │。              │            │
├─┼────────┼──┼─────┼──┼──────┼────────┼──────┤
│20│偽造之「臺北地方│1 張│「臺灣省臺│1 枚│刑法第219條 │此偽造之公文書雖│98年度偵字第│
│  │法院地檢署監管科│    │北地方法院│    │            │係被告莊曜倫、萬│9939號卷(二)  │
│  │」函文          │    │」        │    │            │健群、江宗翰共同│第76頁      │
│  │                │    │          │    │            │犯如犯罪事實欄二│            │
│  │                │    │          │    │            │、（十三）所示犯│            │
│  │                │    │          │    │            │行所用之物，然已│            │
│  │                │    │          │    │            │因行使而交付予被│            │
│  │                │    │          │    │            │害人陳木榮，非屬│            │
│  │                │    │          │    │            │被告莊曜倫、萬健│            │
│  │                │    │          │    │            │群、江宗翰及所屬│            │
│  │                │    │          │    │            │詐騙集團所有，亦│            │
│  │                │    │          │    │            │非違禁物，不能諭│            │
│  │                │    │          │    │            │知沒收。至該偽造│            │
│  │                │    │          │    │            │公文書上如左列欄│            │
│  │                │    │          │    │            │位所示之印文，不│            │
│  │                │    │          │    │            │問屬於犯人與否，│            │
│  │                │    │          │    │            │均應依法諭知沒收│            │
│  │                │    │          │    │            │。              │            │
├─┼────────┼──┼─────┼──┼──────┼────────┼──────┤
│21│偽造之「臺中地方│1 張│「臺灣臺北│1 枚│刑法第219條 │此偽造之公文書雖│98年度偵字第│
│  │法院地檢署監管科│    │地方法院檢│    │            │係被告黃境朗共同│9939號卷(二)  │
│  │」函文          │    │察署印」  │    │            │犯如犯罪事實欄二│第131頁     │
│  │                │    │          │    │            │、（十四）所示犯│            │
│  │                │    │          │    │            │行所用之物，然已│            │
│  │                │    │          │    │            │因行使而交付予被│            │
│  │                │    │          │    │            │害人蔡彭玉蘭，非│            │
│  │                │    │          │    │            │屬被告黃境朗及所│            │
│  │                │    │          │    │            │屬詐欺集團所有，│            │
│  │                │    │          │    │            │亦非違禁物，不能│            │
│  │                │    │          │    │            │諭知沒收。至該偽│            │
│  │                │    │          │    │            │造公文書上如左列│            │
│  │                │    │          │    │            │欄位所示之印文，│            │
│  │                │    │          │    │            │不問屬於犯人與否│            │
│  │                │    │          │    │            │，均應依法諭知沒│            │
│  │                │    │          │    │            │收。            │            │
├─┼────────┼──┼─────┼──┼──────┼────────┼──────┤
│22│偽造之「臺中地方│2 張│「臺灣省臺│共計│刑法第219條 │此2 張偽造之公文│臺灣新竹地方│
│  │法院地檢署監管科│    │中地方法院│2 枚│            │書雖係被告陳意方│法院檢察署98│
│  │」函文          │    │」、「臺灣│    │            │、呂昀樺、蔡帛諺│年度偵字第75│
│  │                │    │省臺北地方│    │            │共同犯如犯罪事實│9 號卷第58-5│
│  │                │    │法院」    │    │            │欄二、（十五）所│9 頁        │
│  │                │    │          │    │            │示犯行所用之物，│            │
│  │                │    │          │    │            │然已因行使而交付│            │
│  │                │    │          │    │            │予被害人林月娥，│            │
│  │                │    │          │    │            │非屬被告陳意方、│            │
│  │                │    │          │    │            │呂昀樺、蔡帛諺及│            │
│  │                │    │          │    │            │所屬詐騙集團所有│            │
│  │                │    │          │    │            │，亦非違禁物，不│            │
│  │                │    │          │    │            │能諭知沒收。至該│            │
│  │                │    │          │    │            │偽造公文書上如左│            │
│  │                │    │          │    │            │列欄位所示之印文│            │
│  │                │    │          │    │            │，不問屬於犯人與│            │
│  │                │    │          │    │            │否，均應依法諭知│            │
│  │                │    │          │    │            │沒收。          │            │
└─┴────────┴──┴─────┴──┴──────┴────────┴──────┘
附表三
┌──┬───────────┬──┬───┬──────┬─────┐
│編號│  沒  收  物  名  稱  │數量│所有人│沒 收 依 據 │扣押物出處│
├──┼───────────┼──┼───┼──────┼─────┤
│ 1. │遠傳電信門號0000000000│1 張│陳意方│刑法第38條第│臺灣新竹地│
│    │號SIM 卡（序號：015556│    │      │1項第2款    │方法院檢察│
│    │000000000號）         │    │      │            │署98年度偵│
│    │                      │    │      │            │字第759 號│
│    │                      │    │      │            │卷第79頁  │
├──┼───────────┼──┼───┼──────┼─────┤
│ 2. │臺灣大哥大SIM 卡，序號│1 張│陳意方│刑法第38條第│臺灣新竹地│
│    │：0000000000號        │    │      │1項第2款    │方法院檢察│
│    │                      │    │      │            │署98年度偵│
│    │                      │    │      │            │字第759 號│
│    │                      │    │      │            │卷第79頁  │
├──┼───────────┼──┼───┼──────┼─────┤
│ 3. │NOKIA 牌紅色行動電話（│1 支│陳意方│刑法第38條第│臺灣新竹地│
│    │含SIM 卡1 張），序號：│    │      │1項第2款    │方法院檢察│
│    │00000000000000號      │    │      │            │署98年度偵│
│    │                      │    │      │            │字第759 號│
│    │                      │    │      │            │卷第79頁  │
├──┼───────────┼──┼───┼──────┼─────┤
│ 4. │NOKIA 牌黑色行動電話（│1 支│陳意方│刑法第38條第│臺灣新竹地│
│    │含SIM 卡），序號：3593│    │      │1項第2款    │方法院檢察│
│    │00000000000號         │    │      │            │署98年度偵│
│    │                      │    │      │            │字第759 號│
│    │                      │    │      │            │卷第80頁  │
├──┼───────────┼──┼───┼──────┼─────┤
│ 5. │NOKIA手機             │1 支│陳意方│刑法第38條第│臺灣桃園地│
│    │                      │    │      │1項第2款    │方法院檢察│
│    │                      │    │      │            │署98年度偵│
│    │                      │    │      │            │字9939卷(四)│
│    │                      │    │      │            │第89頁    │
├──┼───────────┼──┼───┼──────┼─────┤
│ 6. │行動電話儲值卡        │1 張│陳意方│刑法第38條第│同上      │
│    │                      │    │      │1項第2款    │          │
├──┼───────────┼──┼───┼──────┼─────┤
│ 7. │印台                  │1 個│陳意方│刑法第38條第│同上      │
│    │                      │    │      │1項第2款    │          │
├──┼───────────┼──┼───┼──────┼─────┤
│ 8. │NOKIA 手機，序號：3529│1 支│莊曜倫│刑法第38條第│同上偵卷第│
│    │00000000000號         │    │      │1項第2款    │91 頁     │
├──┼───────────┼──┼───┼──────┼─────┤
│ 9. │行動電話門號0000000000│1 張│莊曜倫│刑法第38條第│同上      │
│    │號SIM卡               │    │      │1項第2款    │          │
├──┼───────────┼──┼───┼──────┼─────┤
│ 10.│中華電信門號0000000000│1 張│莊曜倫│刑法第38條第│同上      │
│    │號SIM卡               │    │      │1項第2款    │          │
├──┼───────────┼──┼───┼──────┼─────┤
│ 11.│手機，序號：0000000000│1 支│萬健群│刑法第38條第│同上偵卷第│
│    │0000000號             │    │      │1項第2款    │92 頁     │
├──┼───────────┼──┼───┼──────┼─────┤
│ 12.│行動電話門號0000000000│1 張│萬健群│刑法第38條第│同上      │
│    │號SIM卡               │    │      │1項第2款    │          │
├──┼───────────┼──┼───┼──────┼─────┤
│ 13.│行動電話門號0000000000│1 張│萬健群│刑法第38條第│同上      │
│    │號SIM                 │    │      │1項第2款    │          │
└──┴───────────┴──┴───┴──────┴─────┘